臺灣高等法院臺中分院刑事判決　　　　95年度上訴字第2851號
上　訴　人
即　被　告　甲○○
上　訴　人
即　被　告　乙○○
上　訴　人
即　被　告　丙○○
前列三人共同指定辯護人　 本院公設辯護人 丁○○
上列上訴人因常業詐欺等案件，不服臺灣臺中地方法院95年度訴
字第623號中華民國95年6月30日第一審判決（起訴案號：臺灣臺
中地方法院檢察署95年度偵字第1255號暨移送併辦案號：同署95
年度偵字第1914、27131號），提起上訴，本院判決如下：
    主  文
原判決撤銷。
甲○○共同以犯意圖為自己不法之所有，以詐術使人將本人之物
交付之罪為常業，累犯，處有期徒刑壹年捌月。扣案如附表三所
示之物，均沒收。又共同連續意圖為自己不法之所有，以恐嚇使
人將本人之物交付，累犯，處有期徒刑拾月。扣案如附表三所示
之物，均沒收。應執行有期徒刑貳年肆月。扣案如附表三所示之
物，均沒收。
乙○○共同以犯意圖為自己不法之所有，以詐術使人將本人之物
交付之罪為常業，累犯，處有期徒刑壹年陸月。扣案如附表三所
示之物，均沒收。又共同連續意圖為自己不法之所有，以恐嚇使
人將本人之物交付，累犯，處有期徒刑拾月。扣案如附表三所示
之物，均沒收。應執行有期徒刑貳年貳月。扣案如附表三所示之
物，均沒收。
丙○○共同以犯意圖為自己不法之所有，以詐術使人將本人之物
交付之罪為常業，處有期徒刑壹年貳月。扣案如附表三所示之物
，均沒收。又共同連續意圖為自己不法之所有，以恐嚇使人將本
人之物交付，處有期徒刑捌月。扣案如附表三所示之物，均沒收
。應執行有期徒刑壹年捌月。扣案如附表三所示之物，均沒收。
    犯罪事實
一、甲○○（綽號"狐狸"）前曾於民國86年間因犯懲治盜匪條例
    案件，經臺灣士林地方法院於87年5月4日，以86年度訴字第
    990號判處有期徒刑7年2月確定，於90年4月17日縮短刑期假
    釋付保護管束出監，而於93年9月12日縮短刑期假釋付保護
    管束期滿，視為執行完畢；乙○○（綽號"阿健"）則曾於91
    年間因妨害公務案件，經臺灣桃園地方法院於92年11月13日
    ，以92年度簡字第160號判處有期徒刑3月確定，於93年7月
    16日縮短刑期執行完畢。甲○○及乙○○竟均不知悔改，與
    丙○○、許志伊（綽號"阿Kan"擔任車手，業經臺灣臺中地
    方法院95年度訴緝字第542號審結）、自稱「陳勇旭」之不
    詳姓名成年男子、蔡定瑋（負責提供丙○○提款卡及聯絡用
    行動電話，業經臺灣臺中地方法院96年度訴字第615號審結
    ）、杜聯昇、林彥光（以上二人均擔任車手，業經臺灣臺中
    地方法院95年度易字第3459號審結），與在大陸地區之姓名
    年籍均不詳綽號「大冠」、「小楊」、「財神」、「雞肥」
    等人負責撥打詐騙或恐嚇電話而人數不詳之成年人等，共同
    基於常業詐欺取財之犯意聯絡及恐嚇取財之概括犯意聯絡，
    甲○○自94年5月間某日起、乙○○自同年11月間某日起，
    及丙○○自同年10月間某日起，參與上開詐騙集團，依序以
    自所提領之現金中抽取百分之4至百分之6款項、日獲報酬新
    台幣（下同）1,000元、10日獲取10,000元至15,000元款項
    ，或自提領之40,000元領款中抽取3,000元款項作為報酬，
    負責擔任領取該集團向他人所收購寄送內含人頭帳戶存摺、
    印章及金融卡（含密碼）之包裹，而持有該等人頭帳戶、測
    試人頭帳戶轉帳功能，並回報該等人頭帳戶帳號、戶名予綽
    號「大冠」等人，待「大冠」等人以電話通知領款後，持人
    頭帳戶存摺或金融卡領款，並將款項匯款予「大冠」等之俗
    稱「車手」工作。而在大陸地區之綽號「大冠」等人以隨機
    撥打電話方式，先後於如附表一所示「被害時間欄」內所示
    時日，以如附表一所示之詐騙或恐嚇方式，要求如附表一所
    示之玄○○等被害人匯款至如附表一所示之人頭帳戶內，致
    如附表一所示之玄○○等被害人分別因此心生畏懼或陷於錯
    誤，而於如附表一所示之匯款時間，匯入如附表一所示之金
    額至如附表一所示之人頭帳戶，嗣後綽號「大冠」等人即以
    語音方式查詢上開被害人有無匯款，再以電話通知甲○○、
    乙○○、丙○○、林彥光、杜聯昇及許志伊等車手持上開人
    頭帳戶之存摺、印章（備用）到銀行或郵局提領或持金融卡
    至各處之自動櫃員提款機領取被害人所匯入之款項。而擔任
    車手之甲○○、乙○○及丙○○等人均明知該綽號「大冠」
    等人所組成之集團不自行提領款項，卻支付代價僱用渠等代
    為臨櫃或持金融卡提領，又囑渠等將所提領款項輾轉以匯款
    或存款之方式存入所指定帳戶，所為顯與常情有違，該等款
    項乃係詐騙及恐嚇集團以組織性分工方法詐取及恐嚇他人之
    財物所得，惟因渠等貪圖不勞而獲，竟基於與綽號「大冠」
    等在大陸地區撥打詐騙電話而人數不詳之成年人等共同常業
    詐欺取財及恐嚇取財之犯意聯絡，分別自渠等參與該集團之
    時日起，使用綽號「大冠」等該集團所提供之行動電話門號
    及機具為聯絡工具，而依照綽號「大冠」等人之指示，各自
    到銀行或郵局臨櫃或提款機提領被害人所匯入之錢款，並於
    領取人頭帳戶款項而各自扣除報酬後，交給甲○○保管或依
    照綽號「大冠」等人之指示，將其餘款項匯入所指定之帳戶
    內，供綽號「大冠」等人便於自行領取。嗣先於95年1月3日
    下午5時30分許，在桃園縣中壢市○○路160巷38號查獲丙○○，並扣得丙○○向被害人戊○○收取之現金3,000元（業
    已發還戊○○），及該集團所有，因犯罪所得之匯款交易明
    細表3張及供犯罪所用之行動電話機具1只（含門號00000000
    00號）；又於同月10日下午2時50分許，在桃園縣中壢市○○路86之2號寶華銀行內，查獲許志伊及乙○○正欲將領得
    之款項辦理匯款，並扣得如附表三所載該集團所有，供上開
    犯罪所用或因上開犯罪所得之金融卡34張、存摺1本、帳冊3
    本（起訴書誤載為1本）、匯款收執聯19紙、手機（含門號
    ）4支（其中門號0000000 000號係乙○○與家人聯繫用，與
    本案無涉）、現金新台幣（下同）1,011,000元（起訴書及
    原審判決均誤載為1,001, 100元，應發還予被害人）；再於
    同日下午3時15分許及下午3時25分許，分別在桃園縣中壢市
    ○○路137號4樓之7及同路185號前，各扣得如附表三所載該
    集團所有，供上開犯罪所用或因上開犯罪所得之金融卡3張
    、存摺1本、匯款收執聯2張及存摺36本、提款卡5張、手機1
    支、ＳＩＭ卡1張；復於同日下午4時5分許，在桃園縣中壢
    市○○路173號601室查獲甲○○，並扣得如附表三所載該集
    團所有，供上開犯罪所用之手機（含門號）1支；末於同日
    下午5時許，在桃園縣平鎮市○○路○段32號3樓之6查獲丙○○，始循線獲悉上情。
二、案經臺中市警察局第一分局報請臺灣臺中地方法院檢察署檢
    察官偵查起訴及桃園縣政府警察局中壢分局報請臺灣桃園地
    方法院檢察署檢察官移送併案審理。
    理  由
一、按被告以外之人於審判外之陳述，雖不符刑事訴訟法第159
    條之1、159條之2、159條之3、159條之4等規定，而經當事
    人於審判程序同意作為證據，法院審酌該言詞陳述或書面陳
    述作成時之情況，認為適當者，亦得為證據。當事人、代理
    人或辯護人於法院調查證據時，知有第159條第1項不得為證
    據之情形，而未於言詞辯論終結前聲明異議者，視為有前項
    之同意，刑事訴訟法第159條之5定有明文。本件被告等及選
    任辯護人於本院審理時，就下列證人杜聯昇、林彥光、蔡定
    瑋等人於審判外之陳述部分，未就其證據能力聲明異議，本
    院審酌該言詞陳述作成時之情況，並查無其他不法之情狀，
    足認為得為本案之證據，依刑事訴訟法第159條之5之規定，
    有證據能力，合先說明。
二、訊據被告甲○○、乙○○及丙○○等人自警詢、偵查中具結
    後，及原審均供稱：明知擔任車手所提領之錢款均係向被害
    人詐騙得來，對於上開詐欺取財之犯罪事實供承不諱（見警
    卷第8、30、37頁，臺灣臺中地方法院檢察署95年度偵字第
    1255號卷第18-31頁、第44-60頁偵卷），互核相符，且據共
    犯杜聯昇於警詢、偵查中供稱綽號「狐狸」之甲○○指使伊
    與乙○○及許志伊等一起前往提領人頭帳戶內之現金，引介
    許志伊加入犯罪集團、尚且負責保管錢款及發薪予車手之任
    務等情，共犯林彥光於警詢供稱其與丙○○一起到銀行或郵
    局提款機提領被害人存簿內現金，每天甲○○都給薪500元
    或1000元等情（見中分一刑字第0000000000、00000000 00
    、0000000000號卷第129-131頁，臺灣臺中地方法院檢察署
    95年度偵字第14281號卷第26-35頁、第51-52頁、同署95 年
    度偵字第1255號卷第18-20頁、第44-47頁）明確；而在大陸
    地區之綽號「大冠」等人確有以如附表一所示方式詐騙玄○○等被害人（除附表一編號3、4、5以外），要求被害人匯
    款至該等人頭帳戶內，而由被告等分工前往提領取得該等款
    項等情，亦據被害人玄○○於警詢中（詳見警卷第46-47頁
    ）、Ｃ○○於警詢中（詳見警卷第50-51頁）、巳○○於警
    詢中（詳見警局中分一偵字第30051號卷第5-8頁）、Ａ○○
    於警詢中（詳見同上案卷第11-12頁）、Ｉ○○於警詢中（
    詳見同上案卷第14-16頁）、午○○於警詢中（詳見同上案
    卷第18- 19頁）、未○○於警詢中（詳見同上案卷第21-22
    頁）、申○○於警詢中（詳見同上案卷第24-25頁）、丑○○於警詢中（詳見同上案卷第27-29頁）、Ｈ○○於警詢中
    （詳見同上案卷第33-35頁）、戌○○於警詢中（詳見同上
    案卷第37-38頁）、宙○○於警詢中（詳見同上案卷第42頁
    ）、子○○於警詢中（詳見同上案卷第44-45頁）、壬○○
    於警詢中（詳見同上案卷第49-50頁）、寅○○於警詢中（
    詳見同上案卷第58-59頁）、Ｅ○○於警詢中（詳見同上案
    卷第65 -66頁）、宇○○於警詢中（詳見同上案卷第80-81
    頁）、吳育菁於警詢中（詳見併辦警卷第137頁）、黃雅琪
    於警詢中（詳見併辦警卷第196頁）、Ｆ○○於警詢中（詳
    見併辦案卷第197 頁）、亥○○於警詢中（詳見併辦案卷第
    199頁）、Ｇ○○於警詢中（詳見併辦案卷第200頁背面）、
    Ｋ○○於警詢中（詳見併辦案卷第207頁背面）、癸○○於
    警詢中（詳見併辦案卷第208頁背面）、己○○於警詢中（
    詳見同上併辦案卷第209頁背面）指述甚詳，並有通訊監察
    譯文及譯文摘要附卷為佐（見警卷中分一刑字第050000510
    號第108-215頁），且有臺北國際商業銀行存款憑條（Ｃ
    ○○部分、詳見警卷第52頁）、扣押物品目錄表（詳見警卷
    第81-85頁、第90頁、第95-99頁、第103頁）、寶華銀行車
    輛查獲贓款及提款卡之照片（詳見警卷第105-10 7頁）、通
    訊監察監聽譯文（詳見警卷第108-215頁）、Ａ○○之郵政
    存簿儲金簿影本、Ｉ○○之臺北富邦銀行轉帳資料、午○○
    之郵政存簿儲金簿影本、未○○之中國信託存款存摺影本、
    申○○之中國信託存款存摺影本、丑○○之自動化服務機器
    跨行轉帳交易明細資料、郵政存簿儲金簿、Ｈ○○之自動化
    服務機器跨行轉帳交易明細資料、戌○○之華南商業銀行活
    期儲蓄存款存摺影本、宙○○之安泰銀行存摺影本、子○○
    之網站拍賣列印之資料、建華銀行存摺影本、壬○○之網站
    列印資料、臺北市政府警察局信義分局受理刑事案件報案三
    聯單、郵政國內匯款執據四紙、被害人巳○○之臺北市警察
    局中山分局受理刑事案件報案三聯單、第一商業銀行存款存
    根聯、萬泰商業銀行存款憑條各一紙；寅○○之網站列印資
    料、臺北國際商業銀行存摺影本、Ｅ○○之臺北市政府警察
    局第二分局受理刑事案件報案三聯單、中華郵政公司自動櫃
    員機儲戶交易明細表、網站列印資料、照片、宇○○之郵政
    存簿儲金簿影本、網站列印資料、辛○○之臺灣新光商業銀
    行交易明細、網站列印資料、Ｂ○○之臺北市政府警察局大
    安分局受理各類案件紀錄表、Ｆ○○之合作金庫銀行自動櫃
    員機交易明細單、亥○○之中華郵政公司自動櫃員機交易明
    細表、中國信託銀行交易明細表、臺中市警察局第一分局提
    出之被害人名冊、及移送併辦之（台中地檢署95年度偵字第
    27131號）之臺中市警察局第一分局扣押物品目錄表12紙、
    照片6張、匯款單14紙、交易明細表29紙、自動化服務機器
    跨行轉帳交易明細資料3紙、存摺影本13 紙、查詢帳戶最近
    交易資料8紙、電腦網站列印資料29紙及臺中市警察局第一
    分局通訊監察譯文表1份、譯文摘要等在卷可佐，且有如附
    表三所示之物扣案足證，堪認被告甲○○、乙○○及丙○○
    等人關於常業詐欺犯行，事證明確，渠等於本院審理中翻異
    前詞，辯稱是在不知情情況下分擔提款等行為，亦不認識被
    害人，否認為常業詐欺云云，顯係臨訟飾卸之詞。至被告三
    人雖均另辯稱渠等實不知綽號「大冠」等人尚有以恐嚇方式
    要求被害人酉○○、洪瑞生及戊○○等為匯款，是此部分顯
    無成立共犯之餘地云云；惟按共同正犯之意思聯絡，不限於
    事前有所協議，其於行為當時，基於相互之認識，以共同犯
    罪之意思參與者，亦無礙於共同正犯之成立，最高法院著有
    73年度台上字第1886號判例可資參照，是以共同之行為決意
    不一定要在事先即行為前已存在，即便行為當中始先後形成
    亦可。查被告三人分別擔任上開車手工作，且參與上開不法
    集團時，均有提領遭詐騙之被害人所匯款項等情，已如前述
    ，且據被害人酉○○、戊○○及洪瑞生指述係遭人恐嚇，致
    心生畏懼而匯款之被害情節一致【戊○○於警詢中（詳見偵
    卷第15-17頁））、酉○○於警詢中（詳見警卷第53-55頁
    ）、洪瑞生於警詢中（詳見警卷第59-61頁）、被害人戊○○出具之贓物領據（保管）單（詳見偵卷第18頁）、臺北富
    邦銀行自動櫃員機交易明細單三張（詳見偵卷第19頁）、臺
    中市警察局第六分局受理刑事案件報案三聯單（洪瑞生部分
    、詳見警卷第62頁）、自動櫃員機交易明細單22張（洪瑞生
    部分、詳見警卷63-68頁）、網路列印資料（洪瑞生部分、
    詳見警卷第69-74頁）】，亦核與被告丙○○於警詢供承其
    受指示前往向酉○○、戊○○拿取提款卡且各獲得1萬元、
    3000元之佣金等節及通訊監聽譯文內容相符（見同上警卷第
    38-40頁、併辦之95年度偵字第19147號卷第10-12頁、同上
    警卷第186-18 9頁），而被告丙○○此部分分工取得之款項
    既匯入「大冠」等詐騙集團之帳戶，且被告甲○○及乙○○
    於原審對於綽號「大冠」等人另以恐嚇之其他不法行為取得
    被害人財物，已有所知悉及認識，渠等縱非事先即行為前已
    存在共同恐嚇取財之決意，然為貪圖不勞而獲，各依指示分
    擔車手之提匯款工作，於領款行為當時業已有所認識而先後
    形成決意無疑。況被告等三人確有從事持提款卡至提款機測
    試密碼、將提款功能後回報，迨集團騙取或恐嚇被害人匯款
    後，再依指示將被害人匯入之款項領出，再將款項交付或以
    匯款、存款方式交付該集團，而參與犯罪構成要件之行為，
    自均與綽號「大冠」等人有犯意聯絡及行為分擔，而同屬常
    業詐欺及恐嚇取財之共同正犯，允無疑義，渠等所辯顯不足
    採。本案事證明確，被告甲○○、乙○○及丙○○等三人之
    上揭犯行，均堪予認定。
二、按刑法上所謂「常業」，指反覆以同種類行為為目的之社會
    活動之職業性犯罪而言，至於犯罪所得之多寡，是否恃此犯
    罪為唯一之謀生職業，則非所問，縱令兼有其他職業，仍無
    礙於該常業犯罪之成立（最高法院85年臺上字第510號判例
    參照）。查被告三人參與綽號「大冠」等人所組成收購人頭
    帳戶之不法犯罪集團，乃屬有組織之詐騙集團，且所收購人
    頭帳戶之數量甚為龐大，復係以如附表一所示之詐騙方式詐
    取被害人財物，且被害之人數甚多，顯見渠等彼此間分工完
    整，具有相當之組織規模，犯罪時間亦長達數月之久，期間
    反覆多次實施如前所示之同種類行為為目的之社會活動之職
    業性詐欺犯罪，所得非薄，足以維生，堪認被告甲○○、乙○○、丙○○等人均有恃此營生之意，顯係以詐欺為常業無
    訛。又按以恐嚇使人將物交付，有時固亦含有詐欺性質，但
    與詐欺之區別，則在有無施用威嚇，使人心生畏懼之情形為
    斷；又按恐嚇罪質，非不含詐欺性，其與詐欺之區別，係在
    行為人對於被害人所用之手段，僅使其陷於錯誤，為詐欺，
    使發生畏懼心者，為恐嚇；再按刑法第346條第1項之恐嚇取
    財罪，與同法第339條第1項之詐欺取財罪，二者之區別，在
    於前者係施用使人心生畏怖之恐嚇手段，致被害人心生畏懼
    ，明知不應交付財物而交付，後者則係施用詐術手段，使人
    陷於錯誤，誤信為應交付財物而交付，惟上開之恐嚇手段，
    常以虛假之事實為內容，故有時亦不免含有詐欺之性質，倘
    含有詐欺性之恐嚇取財行為，足使人心生畏懼時，自應僅論
    以高度之恐嚇取財罪，殊無再適用詐欺取財罪之餘地，有最
    高法院28年上字第1238號、30年上字第668號判例及84年度
    臺上字第1993號判決意旨可資參照。是依被害人酉○○、戊○○及洪瑞生陳述之被害事實，足認其等係因遭人恐嚇，致
    心生畏懼而匯款，被告三人及上開其他在臺灣地區或大陸地
    區之共犯對被害人酉○○等三人之所實施之犯行，均應成立
    恐嚇取財罪。
三、查我國刑法業以中華民國94年2月2日總統華總一義字第0940
    0014901號令修正公布第1～3、5、10、11、15、16、19 、
    25～27、第四章章名、28～31、33～38、40～42、46、47
    、49、51、55、57～59、61～65、67、68、74～80、83～90
    、91-1、93、96、98、99、157、182、220、2 22、225、
    229-1、231、231-1、296-1、297、315-1、315-2、316、34
    1、343條條文；增訂第40-1、75-1條條文；刪除第56、81、
    94、97、267、322、327、331、340、345、350條條文；並
    自95年7月1日施行。被告行為後，其應適用之相關法律已有
    變更，茲就與本案適用有關之條文，說明如下：
（一）共同正犯部分：
    刑法第28條關於共犯之規定，由「二人以上共同實施犯罪之
    行為者，皆為正犯」，修正為「二人以上共同實行犯罪之行
    為者，皆為正犯」，將舊法之「實施」修正為「實行」，原
    「實施」之概念包含陰謀、預備、著手及實行等階段之行為
    ，修正後僅共同實行犯罪行為，始成立共同正犯，是新法共
    同正犯之範圍已有所限縮，排除陰謀犯、預備犯之共同正犯
    ，新舊法就共同正犯之範圍既因此而有變動，自屬犯罪後法
    律有所變更，應有新舊法比較問題，經比較新舊刑法第28條
    之規定，新法非更有利於被告，應適用修正前刑法第28條之
    規定。
（二）法定刑中罰金刑部分：
    被告等行為後，刑法施行法第一條之一於95年6月14日經以
    華總一義字第09500085181號令修正公布增訂。修正增訂之
    刑法施行法第一條之一規定「中華民國94年1月7日刑法修正
    施行後（按指95年7月1日），刑法分則編所定罰金之貨幣單
    位為新台幣。94年1月7日刑法修正時，刑法分則編未修正之
    條文定有罰金刑者，自94年1月7日刑法修正施行後，就其所
    定數額提高為30倍。但72年6月26日到94年1月7日新增或修
    正之條文，就其所定數額提高為三倍」。而本件被告所犯恐
    嚇取財罪，其法定刑有併科之罰金刑（銀元一千元以下），
    且為刑法分則編未修正之條文而定有罰金刑者；於刑法施行
    法第1條之1修正增訂前，其貨幣單位為銀元，罰金刑之提高
    標準應適用罰金罰鍰提高標準條例第1條之規定「依法律應
    處罰金、罰鍰者，就其原定數額得提高為二倍至十倍。」而
    再依現行法規所定貨幣單位折算新臺幣條例第2條規定「現
    行法規所定金額之貨幣單位為圓、銀元或元者，以新臺幣元
    之三倍折算之。」如換算為新台幣，則恐嚇取財罪法定刑併
    科罰金刑部分，應為罰金新台幣三萬元以下（1000元乘10乘
    3）、常業詐欺罪法定刑併科罰金刑部分，應為罰金新台幣
    150萬元以下（50000元乘10乘3）比較新舊法適用之結果，
    本案關於恐嚇取財罪及常業詐欺之法定刑罰金提高標準部分
    ，自應適用行為時之法律即罰金罰鍰提高標準條例第1條及
    現行法規所定貨幣單位折算新臺幣條例第2條之規定。
（三）連續犯部分：
    刑法修正之後，原屬連續犯之數個犯罪行為，依新法應數罪
    併罰，比較修正前之規定，可依裁判上一罪論處，顯然修正
    前之規定有利於被告，如仍依修正後之規定，對於被告極為
    不利，從而，解釋上對於刑法第2條之解釋，應包括此種影
    響罪刑加重之規定。本件被告所犯恐嚇取財罪，成立連續犯
    ，因其得處徒刑之範圍乃依各該罪之本刑得加重至二分之一
    而已，顯然比依新刑法規定，應將各該罪之數次行為分論併
    罰之結果為輕，依裁判時之新法第2條第1項比較之結果，以
    修正前刑法較有利於被告，應依修正刪除前刑法第56條規定
    ，以連續犯論處。
（四）累犯部分：
    按刑法第2條第1項之規定，係規範行為後「法律變更」所生
    新舊法比較適用之準據法，故被告行為後刑法條文之修正，
    對於被告並無有利或不利之情形者（例如新舊法處罰輕重相
    同，犯罪構成要件亦無寬嚴之別等），即無適用修正後刑法
    第二條第一項之規定比較新舊法適用之問題（最高法院95年
    度台上字第5589號判決意旨參照）。查94年2月2日修正公布
    ，而於95年7月1日生效實施之新刑法第47條雖將舊刑法修正
    限制為受徒刑之執行完畢，或一部之執行而赦免後，五年以
    內「故意」再犯有期徒刑以上之罪者，始成立累犯。但上述
    新舊法之規定，對於本件被告「故意」犯罪之情形言，亦無
    所謂「有利或不利」之情形。依上說明，均無適用修正後刑
    法第二條第一項之規定比較新舊法適用之問題。
（五）被告行為後，刑法第340條常業詐欺罪業已刪除，被告犯
      後法律已有變更，而刑法第339條第1項之普通詐欺罪，其
      法定本刑為五年以下有期徒刑、拘役或科或併科（銀元）
      一千元以下罰金；而修正刪除前之刑法第340條常業詐欺
      罪，其法定本刑為一年以上七年以下有期徒刑，得併科（
      銀元）五萬元以下罰金。本件被告所為構成常業詐欺罪，
      其詐欺行為有多次，依新法各別多次論斷詐欺罪之結果（
      即數罪併罰），其刑度顯較修正刪除前刑法第340條常業
      詐欺罪為重，經比較新舊法結果，應適用行為時之修正刪
      除前之刑法第340條常業詐欺罪處斷。
（六）被告行為時，刑法第51條原規定：「數罪併罰，分別宣告
      其罪之刑，依左列各款定其應執行者：」，其中第5款規
      定：「宣告多數有期徒刑者，於各刑中之最長期以上，各
      刑合併之刑期以下，定其刑期。但不得逾二十年。」，修
      正後刑法第51條第5款規定：「宣告多數有期徒刑者，於
      各刑中之最長期以上，各刑合併之刑期以下，定其刑期。
      但不得逾三十年。」比較結果，修正前之刑法較有利於行
      為人，依刑法第2條第1項前段之規定，仍應依修正前刑法
      定其應執行之刑。
（七）沒收部分：
    沒收係屬從刑，而從刑附屬於主刑，除法律有特別規定外，
    依主刑所適用之法律（最高法院95 年第8次刑事庭會議決議
    參照）。故本件應適用修正前刑法第三十八條第一項第二款
    之規定。
  本案被告等人之犯罪行為均發生於刑法修正前，依前揭說明及
  台灣高等法院暨所屬法院因應新修正刑法施行座談會研討結論
  經綜合與被告罪刑有關之罰金刑、易科罰金之折算標準及其全
  部罪刑之結果等一切情形而為比較後，以修正前之刑法有利於
  被告，應依刑法第2條第1項前段，適用上述修正前刑法之相關
  規定對被告論罪科刑。
四、核被告甲○○、乙○○及丙○○所為，均係犯刑法第340條
    之常業詐欺取財罪及同法第346條第1項之恐嚇取財罪。被告
    甲○○、乙○○、丙○○及在大陸地區之姓名年籍均不詳綽
    號「大冠」、「小楊」、「財神」、「雞肥」等人，及自稱
    「陳勇旭」、許志伊、蔡定瑋、林彥光、杜聯昇及在大陸地
    區負責撥打詐騙或恐嚇電話而人數不詳之成年人等人間，就
    上揭常業詐欺取財及恐嚇取財犯行間，均有犯意聯絡及行為
    分擔，應論以共同正犯。被告三人所為多次恐嚇取財之犯行
    （被害人酉○○、洪瑞生、戊○○），時間緊接，方法相同
    ，觸犯構成要件相同之罪名，顯係基於概括之犯意反覆為之
    ，為連續犯，應依刑法第56條規定，各加重其刑。被告三人
    所犯共同常業詐欺取財罪及共同連續恐嚇取財罪二罪間，犯
    意各別，行為互殊，應予分論併罰。又公訴人雖未就被告三
    人所為如附表一編號5至28所示之犯行起訴（其中編號5部分
    即95年度偵字第1914號移送併案審理部分、編號6至28部分
    即95年度偵字第27131號併辦審理部分），惟渠等此常業詐
    欺及恐嚇取財之犯行，分別與渠等上開經起訴判處有罪之犯
    行間，具有常業犯之實質上一罪或連續犯之裁判上一罪關係
    ，自為起訴效力所及，本院當應併予審理（至如附表二所示
    部分，因被害人Ｊ○○之被詐害時間為94年12月12日起至95
    年3月3日止，已在被告等人同日遭警查獲並羈押至95年3 月
    9日始具保停止羈押，是此部分無法證明係被告等所犯，詳
    如後述）。被告甲○○前曾因犯懲治盜匪條例案件，經臺灣
    士林地方法院於87年5月4日，以86年度訴字第990號判處有
    期徒刑七年二月確定，於90年4月17日縮短刑期假釋付保護
    管束出監，而於93年9月12日縮短刑期假釋付保護管束期滿
    ，視為執行完畢；被告乙○○則曾因妨害公務案件，經臺灣
    桃園地方法院於92年11月13日，以92年度簡字第160號判處
    有期徒刑三月確定，於93年7月16日縮短刑期執行完畢，均
    有臺灣臺中地方法院檢察署刑案資料查註紀錄表及臺灣高等
    法院被告全國前案紀錄表各一紙在卷可按，渠等均於受有期
    徒刑執行完畢後，五年以內再犯上開有期徒刑以上之罪，皆
    為累犯，被告甲○○、乙○○應依刑法第47條規定，就所犯
    恐嚇取財罪及常業詐欺罪部分，均遞加重其刑。原審認被告
    犯罪事證明確，予以論罪科刑，固非無見。惟原審判決未及
    就附表一編號19-28部分究明均係被告等共同參與上開犯罪
    集團而分擔車手提款犯行，應與起訴論罪科刑部分認有裁判
    上一罪關係而併予審究，尤以原審判決附表二所示被害人申
    ○○及巳○○部分（已列入附表一編號27及28），查係被告
    等為警查獲而於95年1月10日羈押前已對被害人施用詐術犯
    行，雖被害人匯款入帳日適為被告遭羈押日，惟被害人申○○匯入款項之帳戶既為被告等所持用，被害人巳○○寄交存
    摺亦於被告等查獲時為警一併扣得（如附表三編號12、詳見
    附表四編號24-26），業據被害人申○○及巳○○提出臺北
    市警察局中山分局受理刑事案件報案三聯單、第一商業銀行
    存款存根聯、萬泰商業銀行存款憑條各一紙附卷為佐，堪認
    被告等此部分所為亦應與起訴成立常業詐欺取財罪之犯行，
    有裁判上一罪關係，原判決就起訴效力所及之此部分常業詐
    欺取財犯行未及併審理，且對被害人巳○○之存摺未發回而
    併予沒收，自有未合。被告上訴意旨以原審量刑過重，及修
    正刑法已刪除常業詐欺罪，原審適用法律不當而指摘原判決
    不當，惟刑法第340條常業詐欺罪業已刪除，被告犯後法律
    已有變更，然本件被告等所為構成常業詐欺罪，其詐欺行為
    有多次，依新法各別多次論斷詐欺罪之結果（即數罪併罰）
    ，其刑度顯較修正刪除前刑法第340條常業詐欺罪為重，經
    比較新舊法結果，應適用行為時之修正刪除前之刑法第340
    條常業詐欺罪處斷，對被告等較為有利，被告等提起上訴之
    指摘，顯係對於修法之適用有所誤解，惟原審判決既有上開
    可議之處，即屬無可維持，自應由本院將原判決撤銷改判。
    爰分別審酌被告三人均值青年，竟不循正途賺取所需，而以
    上開不法方式牟利，又被告甲○○犯行時期較長、引介許志
    伊加入犯罪集團、指使許志伊及杜聯昇前往提領詐騙款項、
    尚且負責保管錢款及發薪予車手之任務，參與集體犯案程度
    甚深，被告等雖與被害人洪瑞生達成和解，但據被害人具狀
    陳稱並未依約履行，及渠等犯罪之動機、犯罪所得及參與之
    時間長短、參與之集團成員數量、被害人之人數甚多，且受
    詐騙或恐嚇之受害款項非微，所為嚴重破壞社會經濟秩序，
    且使被害人產生對社會的不信任感，嚴重危害社會秩序，行
    為均值非難，及被告三人犯罪後對於上揭犯罪事實飾詞狡辯
    等一切情狀，分別量處如主文所示之刑，並均定其應執行之
    刑。至扣案如附表三所示之物，均係被告三人或渠等之共犯
    所有，且供犯罪所用或因犯罪所得之物，業據被告三人供述
    在卷，並互核相符，各應依刑法第38條第1項第2款、第3款
    宣告沒收。至扣案門號0000000 000號行動電話機具及門號
    卡，固係被告乙○○所有，業據被告乙○○於本院行準備程
    序時供承在卷，然被告乙○○既否認該物品係供其等上開犯
    罪所用之物，且復查無其他證據足資證明確與本案有涉，亦
    核非屬違禁物，是爰不諭知沒收；再扣案現金一百零一萬一
    千元（其中774,000在乙○○身上查獲，另237,000在許志伊
    身上查獲，合計1,011,000元，起訴書及原審均誤載為
    1,001, 100元），係詐騙被害人匯款之款項，尚非被告等人
    或共犯所有，應發還予被害人，無從為沒收之諭知，附此敘
    明。至如附表四所示匯入款項之人頭帳戶，除附表三編號4
    、10、12之人頭帳戶34本業已扣案而予宣告沒收外，其餘部
    分帳戶因未扣案，為免日後執行之困難，不另諭知沒收。公
    訴意旨另以附表二係被告等與上開犯罪集圖共同詐欺之犯行
    ，無非以被害人Ｊ○○於警詢中（詳見警局中分一刑字第
    095000051、0000000 0000、00000000 00號卷第188-195頁
    ）及被害人之存款憑條及匯款執據為據。惟查：被告等三人
    均於95年1月10日經警查獲而羈押至95年3月9日始准具保停
    止羈押，業據查明無訛，而被害人Ｊ○○係自94年12月12日
    起至95年3月3日止，陸續被詐騙30餘次而匯款約290餘萬元
    至他人帳戶，其中多次被詐騙而匯入款項之時點，被告等既
    遭羈押期間，無法證明渠於羈押中尚能為上開犯行，此外，
    移送併辦之洪世興部分，公訴人亦無法舉證證明之，附表二
    此部分既乏積極證據足資佐證，是移送併辦之被告此部分犯
    行即屬不能證明，惟因公訴人認與前開起訴論罪科刑部分，
    屬具有修正刪除前常業詐欺犯之實質上一罪關係，爰不另為
    無罪之諭知，附此敘明。
五、末按洗錢行為係指行為人為掩飾或隱匿自己或他人重大犯罪
    所得財物或財產上之利益，或行為人收受、搬運、寄藏、故
    買或牙保他人因重大犯罪所得財物或財產上之利益，洗錢防
    制法第二條固有明定。但洗錢防制法之制定，旨在規範特定
    重大犯罪（詳見該法第3條）不法所得之資金或財產，藉由
    洗錢行為，諸如經由各種金融機關或其他交易管道，轉換成
    為合法來源之資金或財產，以切斷資金與當初犯罪行為之關
    連性，俾便於隱匿其犯罪行為或該資金不法來源或本質，以
    逃避追訴、處罰。該法之制定背景（參見立法院公報第85卷
    第43期院會紀錄第66頁至第78頁），主要係針對預防鉅額贓
    款，經由洗錢行為轉變為合法來源，造成資金流向之中斷，
    使偵查機關無法藉由資金之流向，追查不法前行為之犯罪行
    為人。足見其所保護之法益為國家對特定重大犯罪之追訴及
    處罰，此觀該法第一條已明定：「為防制洗錢，追查犯罪，
    特制定本法」，而對不法之前行為其所侵害之一般法益，因
    已有該當各行為之構成要件加以保護，自非該法之立法目的
    甚明。又該法第2條第1款之洗錢行為，除利用不知情之合法
    管道（如金融機關）所為之典型行為外，固尚有其他掩飾、
    藏匿犯特定重大犯罪所得財產或利益之行為，但仍須有旨在
    避免追訴、處罰而使其所得財物或利益之來源合法化，或改
    變該財物或利益之本質之犯意，始克相當，若僅係行為人對
    犯特定重大犯罪所得之財產或利益作直接使用或消費之處分
    行為，自非該法所規範之洗錢行為（最高法院92年度臺上字
    第3639號、93年度臺上字第2523號判決可資參照）。亦即所
    謂洗錢，無論係掩飾或隱匿因自己或他人重大犯罪所得財物
    或財產上利益之行為，均為行為人於完成犯罪行為後，為利
    用或確保此一前行為之不法犯罪所得財物或財產上利益所為
    之另一行為，應屬一種處分犯罪所得財物或財產上利益之行
    為（處分贓物之行為），此觀諸同條第二款將收受、搬運、
    寄藏、故買或牙保他人因重大犯罪所得財物或財產上利益等
    贓物之犯罪行為，亦同列為洗錢行為甚明。就行為人而言，
    此種處分贓物行為，原係不罰之後行為之一種；而所謂不罰
    之後行為，係行為人於完成其犯罪後，對於其所侵害法益之
    另一次侵害，不另構成犯罪之情形。即前行為與後行為間並
    無行為發展之階段關係，僅處罰前行為即已兼及後行為者，
    該後行為即為前行為所吸收，不再視其為獨立之犯罪，例如
    將竊盜或搶奪取得之財物據為己有或出賣等行為，不能再論
    以侵占罪等。亦即洗錢行為（自己洗錢），係指行為人完成
    犯罪行為後，對於犯罪所得財物或財產上利益所另為掩飾或
    隱匿等行為，該行為在刑罰體系上原係不罰之後行為，然因
    特殊社會防衛之需要（參照該法第1條），始予以刑罰化；
    若行為本身即係該洗錢防制法第3條所稱重大犯罪之取得財
    物之犯罪方法或手段，此等行為即為該條所稱重大犯罪行為
    之一部分，並非行為人因為該條所稱重大犯罪行為並取得犯
    罪所得財物或財產上利益後，所另為掩飾或隱匿犯罪所得財
    物或財產上利益之行為，自難遽認係洗錢行為。同理，為他
    人洗錢亦指於他人因重大犯罪所得財物或財產上利益後，所
    另為之掩飾或隱匿、收受、搬運、寄藏、故買或牙保等行為
    至明。而查，本件被告等人使用不特定人之金融機構帳戶資
    料，供作集團向被害人詐騙或恐嚇後之匯款所用等情，業如
    前述，可知如附表一所示之被害人匯款至如附表一所示之各
    該帳戶內，即為被告等人與其他姓名年籍不詳之詐欺及恐嚇
    集團成員犯常業詐欺取財犯行及恐嚇取財犯行中之「使人將
    本人或第三人之物交付」之行為，本為常業詐欺取財或恐嚇
    取財犯罪行為的一部分，並非另為掩飾或隱匿犯罪所得財物
    或財產上利益之行為。且各該被害人就其匯款之金融機構帳
    戶名、帳號，均知之甚詳，並未產生掩飾或隱匿「重大犯罪
    所得財物或財產上利益」之效果，偵查機關隨時均能發現該
    帳戶係詐欺取財之犯罪行為人供被害人匯款之用，惟一能掩
    飾或隱匿者，乃「誰是犯罪行為人」，實難認與洗錢防制法
    第二條規定之洗錢行為相符，已難認被告等人上揭犯行，係
    涉犯有洗錢防制法第九條第三項、第二項之常業洗錢罪。此
    外復查無其他積極證據，足認如附表一所示之人頭帳戶，有
    何供人掩飾或隱匿自己或他人重大犯罪所得財物或財產上之
    利益之事證，而據以推論被告等人就此部分確涉有常業洗錢
    犯行，附此說明。
據上論結，應依刑事訴訟法第369條第1項前段、第364條、第299
條第1項前段、刑法第2條第1項前段、第346條第1項、第47條第1
項、刑法（修正前）第28條、第56條、第340條、第47條、第51
條第5款、刑法第38條第1項第2款、第3款，罰金罰鍰提高標準條
例第1條，判決如主文。
本案經檢察官Ｌ○○到庭執行職務。
中　　華　　民　　國　　96　　年　　7 　　月　　13　　日
            刑事第七庭  審判長法　官　林  榮  龍
                              法  官  江  錫  麟
                              法  官  張  惠  立
以上正本證明與原本無異。
如不服本判決應於收受送達後十日內向本院提出上訴書狀，其未
敘述上訴之理由者並得於提起上訴後十日內向本院補提理由書 (
均須按他造當事人之人數附繕本)。
                              書記官　林  育  德
中　　華　　民　　國　　96　　年　　7 　　月　　16　　日
附錄論罪科刑法條：
刑法第340條
以犯第三百三十九條之罪為常業者，處一年以上七年以下有期徒
刑，得併科五萬元以下罰金。
刑法第346條
意圖為自己或第三人不法之所有，以恐嚇使人將本人或第三人之
物交付者，處六月以上五年以下有期徒刑，得併科一千元以下罰
金。
95年度上訴字第2851號
附表一：
┌─────┬───────┬────────────┬──────────┬──────────┬───────┐
│編號、姓名│被害時間      │恐嚇及詐欺方式          │匯款時間及金額      │匯入帳戶之戶名及帳號│備註          │
├─────┼───────┼────────────┼──────────┼──────────┼───────┤
│1玄○○   │94年12月5日上 │玄○○接獲不知名男子電話│45萬元。            │戶名不詳、大溪喬愛郵│詳見台中市警察│
│          │午11時15分許  │，自稱是萬泰銀行，告知其│                    │局桃園四十支局、帳號│局第一分局刑案│
│          │              │萬泰銀行信用卡被盜刷，若│                    │0000000000000。嗣由 │偵查卷宗中分一│
│          │              │不相信可電高雄三民派出所│                    │被告甲○○前往提領全│刑字第09500005│
│          │              │詢問；歹徒以設計之電話號│                    │額，轉匯入綽號「財神│10號警詢筆錄第│
│          │              │碼，要玄○○撥打電話至三│                    │」指定之帳號，獲利  │46頁以下（無匯│
│          │              │民派出所（000000000）、 │                    │40000元。           │款證明）      │
│          │              │防治中心（0000000000）、│                    │                    │              │
│          │              │地檢署（0000000000）確認│                    │                    │              │
│          │              │，另名自稱許志伊檢察官告│                    │                    │              │
│          │              │知玄○○需將帳戶裡的錢淨│                    │                    │              │
│          │              │空，並告知一帳號要其匯入│                    │                    │              │
│          │              │，嗣經其子提醒，始知受騙│                    │                    │              │
│          │              │，並至警察局報案。      │                    │                    │              │
│          │              │                        │                    │                    │              │
├─────┼───────┼────────────┼──────────┼──────────┼───────┤
│2Ｃ○○   │94年12月13日23│Ｃ○○於家中上網時，有網│94年12月14日，匯款10│戶名范瑞貞、台北國際│詳見台中市警察│
│          │時許          │路即時訊息出現，Ｃ○○進│萬元。              │商業銀行中壢分行、帳│局第一分局刑案│
│          │              │入後，一名真實姓名不詳自│                    │號00000000000000000 │偵查卷宗中分一│
│          │              │稱小魚之女子，與其聊天，│                    │。                  │刑字第09500005│
│          │              │暗示可援交之訊息，並為確│                    │                    │10號警詢筆錄第│
│          │              │認Ｃ○○非警察，要Ｃ○○│                    │                    │50頁以下（匯款│
│          │              │先匯款以證明其非警察，葉│                    │                    │證明一張）    │
│          │              │燿樑不疑有他，依指示匯款│                    │                    │              │
│          │              │後，始知受騙。          │                    │                    │              │
├─────┼───────┼────────────┼──────────┼──────────┼───────┤
│3酉○○   │94年12月31日下│酉○○接獲不知名男子來電│第一銀行西壢分行提款│無。                │詳見台中市警察│
│          │午15時30分許  │，稱其兒子陳雲陽的朋友向│卡，被領取26萬元。（│                    │局第一分局刑案│
│          │              │地下錢莊借款，其子為擔保│帳號000000000000）桃│                    │偵查卷宗中分一│
│          │              │人，因借款人已跑掉，要其│園茄苳郵局提款卡被領│                    │刑字第09500005│
│          │              │償還，不然要對其子不利，│取19萬1千元。（0121 │                    │10號警詢筆錄第│
│          │              │電話中有類似其子聲音之人│0000000000）共計損失│                    │53頁以下      │
│          │              │哭泣，並告訴酉○○要叫其│45萬1千元。         │                    │              │
│          │              │朋友到家中拿酉○○的提款│                    │                    │              │
│          │              │卡，，該名不知名男子到莊│                    │                    │              │
│          │              │金蓮家中取走後，該名不知│                    │                    │              │
│          │              │名男子又稱該卡只能領九萬│                    │                    │              │
│          │              │元，要再拿一張卡，不然要│                    │                    │              │
│          │              │將其子斷手斷腳，酉○○因│                    │                    │              │
│          │              │害怕其子安危，依指示交付│                    │                    │              │
│          │              │提款卡，嗣於隔日聯絡其子│                    │                    │              │
│          │              │，發現其在家中睡覺，始知│                    │                    │              │
│          │              │受騙。                  │                    │                    │              │
├─────┼───────┼────────────┼──────────┼──────────┼───────┤
│4洪瑞生   │94年12月9日下 │洪瑞生於網路聊天時，與一│94年12月9日17時47 │戶名不詳、帳號      │詳見台中市警察│
│          │午16時許      │名女子相約見面，該名女子│  分，匯款12026元。 │0000000000000000000 │局第一分局刑案│
│          │              │稱其在期貨公司上班，要洪├──────────┼──────────┤偵查卷宗中分一│
│          │              │瑞生加入該公司；約半小時│94年12月16日2時9分│戶名不詳、帳號      │刑字第09500005│
│          │              │後該名女子離開，另一名真│  45秒，匯款2萬9千元│0000000000000000000 │10號警詢筆錄第│
│          │              │實姓名不詳男子打電話給洪│  。                │                    │59頁以下（匯款│
│          │              │瑞生，稱要加入該公司需先├──────────┼──────────┤證明22張）    │
│          │              │確認身份，要洪瑞生於提款│94年12月16日2時15 │戶名不詳、帳號      │              │
│          │              │機操作，即依指示輸入身分│  分9秒，匯款1萬6千 │0000000000000000000 │              │
│          │              │證後二碼，於退出該系統後│  元。              │                    │              │
│          │              │，重新操作一次，並要洪瑞├──────────┼──────────┤              │
│          │              │生按0000000000000000000 │94年12月16日2時23 │戶名不詳、帳號      │              │
│          │              │，再按確認，再按身分證前│  分8秒，匯款3萬1千 │0000000000000000000 │              │
│          │              │五碼12026，再按確認，結 │  元。              │                    │              │
│          │              │果洪瑞生發現帳戶內現金已├──────────┼──────────┤              │
│          │              │被轉出12026元，洪瑞生隨 │94年12月16日2時28 │戶名不詳、帳號      │              │
│          │              │即發現被騙，而離開現場。│  分10秒，匯款1萬1千│0000000000000000000 │              │
│          │              │詎該名不知姓名男子又來電│  元。              │                    │              │
│          │              │告知，稱洪瑞生擾亂金融秩├──────────┼──────────┤              │
│          │              │序，要將其移送法辦，並問│94年12月16日2時54 │戶名不詳、帳號      │              │
│          │              │洪瑞生家人的資料及其個人│  分43秒，匯款3千元 │0000000000000000000 │              │
│          │              │                        │  。                │                    │              │
│          │              │銀行帳號資料，洪瑞生陸續├──────────┼──────────┤              │
│          │              │對方要脅而匯款22次，共匯│94年12月16日12時25│戶名不詳、帳號      │              │
│          │              │出新台幣約80萬元（實際匯│  分18秒，匯款7萬3千│0000000000000000000 │              │
│          │              │出730276），嗣對方稱洪瑞│  元。              │                    │              │
│          │              │生再匯125萬元，即可將之 ├──────────┼──────────┤              │
│          │              │前匯款返還，洪瑞生因無錢│94年12月16日12時49│戶名不詳、帳號      │              │
│          │              │再匯，故向警方報案。    │  分11秒，匯款10萬元│0000000000000000000 │              │
│          │              │                        │  。                │                    │              │
│          │              │                        ├──────────┼──────────┤              │
│          │              │                        │94年12月16日12時52│戶名不詳、帳號      │              │
│          │              │                        │  分33秒，匯款8萬元 │0000000000000000000 │              │
│          │              │                        │  。                │                    │              │
│          │              │                        ├──────────┼──────────┤              │
│          │              │                        │94年12月17日10時8 │戶名不詳、帳號      │              │
│          │              │                        │  分33秒，匯款10萬元│0000000000000000000 │              │
│          │              │                        │  。                │                    │              │
│          │              │                        ├──────────┼──────────┤              │
│          │              │                        │94年12月17日10時12│戶名不詳、帳號      │              │
│          │              │                        │  分31秒，匯款6萬4千│0000000000000000000 │              │
│          │              │                        │  5百元。           │                    │              │
│          │              │                        ├──────────┼──────────┤              │
│          │              │                        │94年12月17日10時26│戶名不詳、帳號      │              │
│          │              │                        │  分，匯款2千元。   │0000000000000000000 │              │
│          │              │                        ├──────────┼──────────┤              │
│          │              │                        │94年12月19日21時27│戶名不詳、帳號      │              │
│          │              │                        │  分53秒，匯款2萬5千│0000000000000000    │              │
│          │              │                        │  元。              │                    │              │
│          │              │                        ├──────────┼──────────┤              │
│          │              │                        │94年12月19日21時34│戶名不詳、帳號      │              │
│          │              │                        │  分19秒，匯款2萬5千│0000000000000000    │              │
│          │              │                        │  元。              │                    │              │
│          │              │                        ├──────────┼──────────┤              │
│          │              │                        │94年12月19日22時36│戶名不詳、帳號      │              │
│          │              │                        │  分20秒，匯款3萬元 │0000000000000000    │              │
│          │              │                        │  。                │                    │              │
│          │              │                        ├──────────┼──────────┤              │
│          │              │                        │94年12月19日22時37│戶名不詳、帳號      │              │
│          │              │                        │  分28秒，匯款1萬元 │ 0000000000000000   │              │
│          │              │                        │  。                │                    │              │
│          │              │                        ├──────────┼──────────┤              │
│          │              │                        │94年12月20日21時10│戶名不詳、帳號      │              │
│          │              │                        │  分36秒，匯款0元（ │0000000000000000    │              │
│          │              │                        │  帳號錯誤）。      │                    │              │
│          │              │                        ├──────────┼──────────┤              │
│          │              │                        │94年12月20日21時30│戶名不詳、帳號      │              │
│          │              │                        │  分，匯款13750元。 │000000000000000     │              │
│          │              │                        ├──────────┼──────────┤              │
│          │              │                        │94年12月21日14時10│戶名不詳、帳號      │              │
│          │              │                        │  分55秒，匯款5萬9千│0000000000000000000 │              │
│          │              │                        │  4百元。           │                    │              │
│          │              │                        ├──────────┼──────────┤              │
│          │              │                        │94年12月21日14時30│戶名不詳、帳號      │              │
│          │              │                        │  分，匯款2千元。   │0000000000000000000 │              │
│          │              │                        ├──────────┼──────────┤              │
│          │              │                        │94年12月22日21時5 │戶名不詳、帳號      │              │
│          │              │                        │  分56秒，匯款3 萬元│0000000000000000    │              │
│          │              │                        │  。                │                    │              │
│          │              │                        ├──────────┼──────────┤              │
│          │              │                        │94年12月22日21時7 │戶名不詳、帳號      │              │
│          │              │                        │  分17秒，匯款1萬3千│0000000000000000    │              │
│          │              │                        │  6百元。           │                    │              │
├─────┼───────┼────────────┼──────────┼──────────┼───────┤
│5戊○○   │95年1月3日下午│戊○○接獲不知名男子來電│95年1月3日親手交付現│無。                │詳見臺灣桃園地│
│          │17時30分許    │，稱其兒子幫李文忠之男子│金4萬元給被告丙○○ │                    │方法院檢察署九│
│          │              │擔保向地下錢莊借款新台幣│。                  │                    │五偵一九一四號│
│          │              │二十萬元，要其償還，不然│                    │                    │卷警詢筆錄第十│
│          │              │要對其子不利，電話中有類│                    │                    │五頁以下      │
│          │              │似其子聲音之人哭泣，王琦│                    │                    │              │
│          │              │臧稱其現在只有四萬元，該│                    │                    │              │
│          │              │名不知名男子稱要派人到王│                    │                    │              │
│          │              │琦臧家中領取，取走後，該│                    │                    │              │
│          │              │名不知名男子又稱需再拿六│                    │                    │              │
│          │              │萬元，才會將其子釋放，嗣│                    │                    │              │
│          │              │經聯絡其子，始知受騙，於│                    │                    │              │
│          │              │對方再派人來領取時，當場│                    │                    │              │
│          │              │逮獲。                  │                    │                    │              │
├─────┼───────┼────────────┼──────────┼──────────┼───────┤
│6Ｈ○○   │九十五年一月八│九十五年一月初，Ｈ○○在│九十五年一月八日，由│戶名徐宗聖、國泰世華│詳見台中市警察│
│          │日某時        │網路奇摩拍賣網站中看到有│Ｈ○○郵局帳號七○○│銀行、帳號○四二五○│局第一分局刑案│
│          │              │人在拍賣ＭＯＴＯＲＯＬＡ│0000000000│00000000。  │偵查卷宗中分一│
│          │              │牌３８８Ｃ型行動電話機，│七九八五，跨行轉出三│                    │偵字第三○○五│
│          │              │於是下標新台幣三千七百元│千七百元。          │                    │一號警詢筆錄第│
│          │              │競標，並順利標得該行動電│                    │                    │三十三頁以下  │
│          │              │話。嗣歹徒假冒賣家寄電子│                    │                    │              │
│          │              │郵件給Ｈ○○，並留下匯款│                    │                    │              │
│          │              │帳號，請Ｈ○○以匯款方式│                    │                    │              │
│          │              │完成交易，Ｈ○○乃透過提│                    │                    │              │
│          │              │款機匯款。Ｈ○○匯款後，│                    │                    │              │
│          │              │該名假冒賣家之人隨即來電│                    │                    │              │
│          │              │，稱有查到匯款資料，但公│                    │                    │              │
│          │              │司仍須做確認動作，要求劉│                    │                    │              │
│          │              │維泰持提款卡至提款機依指│                    │                    │              │
│          │              │示操作，才算完成交易，劉│                    │                    │              │
│          │              │維泰發覺有異，查詢歹徒假│                    │                    │              │
│          │              │冒賣家所寄的郵件後，始知│                    │                    │              │
│          │              │受騙。                  │                    │                    │              │
├─────┼───────┼────────────┼──────────┼──────────┼───────┤
│7丑○○   │九十五年一月八│九十五年一月初，丑○○在│九十五年一月八日，│戶名徐宗聖、玉山銀行│詳見台中市警察│
│          │日某時        │雅虎奇摩即時通的聊天室中│由丑○○仁愛霧社郵局│、帳號0000000│局第一分局刑案│
│          │              │，有一名女子問丑○○要不│、帳號0000000│○七七三六七。      │偵查卷宗中分一│
│          │              │要援交，丑○○答應後，將│0000000000│                    │偵字第三○○五│
│          │              │電話號碼給對方。嗣一名真│，跨行轉出四千五百零│                    │一號警詢筆錄第│
│          │              │實姓名不詳之男子來電稱要│七元。              │                    │二十七頁以下（│
│          │              │做『職業認證』，問丑○○├──────────┼──────────┤匯款證明二張）│
│          │              │個人資料及聯絡電話，並要│九十五年一月八日，│戶名徐宗聖、玉山銀行│              │
│          │              │丑○○拿提款卡到提款機前│由丑○○仁愛霧社郵局│、帳號0000000│              │
│          │              │面依指示操作，丑○○帳戶│、帳號0000000│○七七三六七。      │              │
│          │              │內存款即被領走。        │0000000000│                    │              │
│          │              │                        │，跨行轉出二千九百九│                    │              │
│          │              │                        │十八元。            │                    │              │
├─────┼───────┼────────────┼──────────┼──────────┼───────┤
│8午○○   │九十五年一月九│九十五年一月初，午○○在│九十五年一月九日，由│戶名徐宗聖、玉山商業│詳見台中市警察│
│          │日某時        │網路賣二手貨網站中看到有│午○○中和大華郵局（│銀行、帳號○○四八九│局第一分局刑案│
│          │              │人要賣二手傢俱，於是以網│帳號00000000│00000000。  │偵查卷宗中分一│
│          │              │站中的售價新台幣五千元向│000000000）│                    │偵字第三○○五│
│          │              │該網站購買。該網站提供帳│跨行轉出二千五百五十│                    │一號警詢筆錄第│
│          │              │戶，要午○○匯款。詎洪世│元。                │                    │十八頁以下（匯│
│          │              │銘匯款後並未收到該二手傢│                    │                    │款證明一張）  │
│          │              │俱。                    │                    │                    │              │
├─────┼───────┼────────────┼──────────┼──────────┼───────┤
│9宇○○   │九十五年一月六│九十五年一月六日，宇○○│九十五年一月七日，由│戶名天○○、玉山銀行│詳見台中市警察│
│          │日某時        │在學校圖書館以『ｄａｒｋ│宇○○土城工業區郵局│、帳號0000000│局第一分局刑案│
│          │              │ˍｐｏｉｓｏｎｃａｎｄｙ│、帳號0000000│000000000。│偵查卷宗中分一│
│          │              │』帳號上網參與由賣家帳號│000000000，│                    │偵字第三○○五│
│          │              │『ｋｅｖｉｎｗｕ９９ｋｉ│跨行轉出一千六百五十│                    │一號警詢筆錄第│
│          │              │ｍｏ』拍賣之物品『ＫＹＯ│元。                │                    │八十頁以下（匯│
│          │              │ＣＥＲＡ　ＹＡＳＨＩＣＡ│                    │                    │款證明一張）  │
│          │              │－３０１１數位相機』，以│                    │                    │              │
│          │              │新台幣一千六百五十元整得│                    │                    │              │
│          │              │標，後來接到一封電子郵件│                    │                    │              │
│          │              │以『ｋｅｖｉｎｗｕ９９ｋ│                    │                    │              │
│          │              │ｉｒｎｏ』帳號（兩者差別│                    │                    │              │
│          │              │在於真正賣家之帳號後二位│                    │                    │              │
│          │              │字母為『ｍｏ』假冒者之帳│                    │                    │              │
│          │              │號為『ｒｎｏ』』）通知陳│                    │                    │              │
│          │              │喬羚稱賣方由於工作忙碌，│                    │                    │              │
│          │              │無法面交，要求宇○○於一│                    │                    │              │
│          │              │月七日早上十時前完成匯款│                    │                    │              │
│          │              │，宇○○不疑有他依指示匯│                    │                    │              │
│          │              │款後，一直沒有收到該產品│                    │                    │              │
│          │              │，嗣因真正賣家通知其朋友│                    │                    │              │
│          │              │稱臨時不賣了，屆時始知受│                    │                    │              │
│          │              │騙。                    │                    │                    │              │
├─────┼───────┼────────────┼──────────┼──────────┼───────┤
│10Ｉ○○  │九十五年一月七│九十五年一月初，Ｉ○○在│九十五年一月七日二│戶名天○○、玉山銀行│詳見台中市警察│
│          │日某時        │網路奇摩拍賣網站中看到有│十二時五十四分，由楊│、帳號0000000│局第一分局刑案│
│          │              │人要賣一台舊筆記型電腦，│義珍中國信託帳戶（帳│000000000。│偵查卷宗中分一│
│          │              │（ＩＢＭ廠牌、型號Ｘ３１│號000000000│                    │偵字第三○○五│
│          │              │）於是下標新台幣八千元競│六七○七○九），跨行│                    │一號警詢筆錄第│
│          │              │標，並順利標得該舊筆記型│轉出八千元。        │                    │十四頁以下（匯│
│          │              │電腦。嗣歹徒假冒賣家寄電├──────────┼──────────┤款證明一張）  │
│          │              │子郵件給Ｉ○○，並留下匯│九十五年一月八日，│戶名蔡銘亨、華南商業│              │
│          │              │款帳號，請Ｉ○○以匯款方│Ｉ○○欲匯款七千零七│銀行、帳號二一一二○│              │
│          │              │式完成交易，Ｉ○○乃請其│十元，因存款不足而匯│0000000。    │              │
│          │              │友楊義珍幫忙匯款。Ｉ○○│款不成功。          │                    │              │
│          │              │匯款後，對方稱公司會計沒│                    │                    │              │
│          │              │有查到匯款紀錄，要Ｉ○○│                    │                    │              │
│          │              │至提款機依指示操作回傳交│                    │                    │              │
│          │              │易紀錄，嗣因存款不足，故│                    │                    │              │
│          │              │交易不成功。屆時Ｉ○○始│                    │                    │              │
│          │              │知受騙。                │                    │                    │              │
├─────┼───────┼────────────┼──────────┼──────────┼───────┤
│11Ｅ○○  │九十五年一月八│九十五年一月八日，Ｅ○○│九十五年一月八日，由│戶名蔡銘亨、華南商業│詳見台中市警察│
│          │日某時        │在台北市文山區萬隆里景福│Ｅ○○郵局帳號七○○│銀行、帳號二一一二○│局第一分局刑案│
│          │              │街六號二樓以『ｆｉｒｓｔ│0000000000│0000000。（筆│偵查卷宗中分一│
│          │              │ｂｅｎｎｙ』帳號上網參與│二七一二二一，跨行轉│錄稱指定帳戶為戶名徐│偵字第三○○五│
│          │              │由賣家帳號『ｐｅｒｒｅｔ│出一萬二千元。      │宗聖、國泰銀行、帳號│一號警詢筆錄第│
│          │              │１９４３』拍賣之物品『Ｃ│                    │0000000000│六十五頁以下（│
│          │              │ａｎｏｎ　ＥＯＤ　１０Ｄ│                    │三）                │匯款證明一張）│
│          │              │數位相機』，出價到新台幣│                    │                    │              │
│          │              │二萬五千九百元整，但並未│                    │                    │              │
│          │              │得標，在結標後，接到一封│                    │                    │              │
│          │              │電子郵件以『ｐｅｒｒｅｔ│                    │                    │              │
│          │              │ｌ９４３』帳號（兩者差別│                    │                    │              │
│          │              │在於真正賣家之帳號『１９│                    │                    │              │
│          │              │４３』均為阿拉伯數字，假│                    │                    │              │
│          │              │冒者之帳號『１９４３』的│                    │                    │              │
│          │              │第一個字為英文字母小寫『│                    │                    │              │
│          │              │ｌ』）通知Ｅ○○說最高得│                    │                    │              │
│          │              │標者惡意棄標，問Ｅ○○是│                    │                    │              │
│          │              │否有意願購買，Ｅ○○因心│                    │                    │              │
│          │              │存懷疑，只匯款一半款項，│                    │                    │              │
│          │              │，嗣後發現真正賣家的帳號│                    │                    │              │
│          │              │與假賣家的帳號不同，始知│                    │                    │              │
│          │              │受騙。                  │                    │                    │              │
├─────┼───────┼────────────┼──────────┼──────────┼───────┤
│12Ａ○○  │九十五年一月十│九十五年一月初，Ａ○○在│九十五年一月十日，由│戶名蔡銘亨、華南商業│詳見台中市警察│
│          │日某時        │網路奇摩拍賣網站中看到有│黃婷莉台中民權路郵局│銀行、帳號二一一二○│局第一分局刑案│
│          │              │人要賣一台舊筆記型電腦，│（帳號0000000│0000000。    │偵查卷宗中分一│
│          │              │（廠牌、型號不詳）於是下│0000000000│                    │偵字第三○○五│
│          │              │標新台幣二千五百五十元競│）跨行轉出二千五百五│                    │一號警詢筆錄第│
│          │              │標，並順利標得該舊筆記型│十元。              │                    │十一頁以下（匯│
│          │              │電腦。嗣歹徒假冒賣家寄電│                    │                    │款證明一張）  │
│          │              │子郵件給Ａ○○，並留下匯│                    │                    │              │
│          │              │款帳號，請Ａ○○以匯款方│                    │                    │              │
│          │              │式完成交易，Ａ○○乃請其│                    │                    │              │
│          │              │女黃婷莉幫忙匯款。惟黃振│                    │                    │              │
│          │              │鐘匯款後，並未收到該筆記│                    │                    │              │
│          │              │型電腦，嗣一名自稱賣家之│                    │                    │              │
│          │              │男子電稱，要與Ａ○○對帳│                    │                    │              │
│          │              │，並詢問Ａ○○所有之金融│                    │                    │              │
│          │              │資料，Ａ○○始知受騙。  │                    │                    │              │
├─────┼───────┼────────────┼──────────┼──────────┼───────┤
│13未○○  │九十五年一月五│九十五年一月五日，未○○│九十五年一月五日，由│戶名劉秋麟、郵局帳號│詳見台中市警察│
│          │日某時        │在網路奇摩拍賣網站中看到│未○○中國信託帳戶（│0000000000│局第一分局刑案│
│          │              │有人在拍賣ＰＳＰ（掌上型│帳號00000000│八五四八。          │偵查卷宗中分一│
│          │              │遊樂器），於是下標新台幣│○○六二六○），跨行│                    │偵字第三○○五│
│          │              │七千六百五十元競標，並順│轉出七千六百五十元。│                    │一號警詢筆錄第│
│          │              │利標得該掌上型遊樂器。嗣│                    │                    │二十一頁以下（│
│          │              │歹徒假冒賣家寄電子郵件給│                    │                    │匯款證明一張）│
│          │              │未○○，並留下匯款帳號，│                    │                    │              │
│          │              │請未○○以匯款方式完成交│                    │                    │              │
│          │              │易，未○○乃透過提款機匯│                    │                    │              │
│          │              │款。惟未○○匯款後，並未│                    │                    │              │
│          │              │收到該掌上型遊樂器，嗣一│                    │                    │              │
│          │              │名自稱賣家之男子電稱，要│                    │                    │              │
│          │              │確認未○○是否有匯款，徐│                    │                    │              │
│          │              │海豪因已發現被騙，故未再│                    │                    │              │
│          │              │予理會。                │                    │                    │              │
├─────┼───────┼────────────┼──────────┼──────────┼───────┤
│14壬○○  │九十四年十二月│九十四年十二月二十二日，│九十四年十二月二十│戶名李益偉、帳號○○│詳見台中市警察│
│          │二十二日某時  │壬○○以帳號『２９７４０│六日十六時三十八分二│0000000000│局第一分局刑案│
│          │              │１０７９２５』上網參與由│十六秒，匯款一十一萬│八九。              │偵查卷宗中分一│
│          │              │賣家帳號『ｒｔｂ３０６９│三千元。            │                    │偵字第三○○五│
│          │              │』拍賣之物品『歌劇魅影門├──────────┼──────────┤一號警詢筆錄第│
│          │              │票二張』，得標價格新台幣│九十五年一月十一日│戶名陳建樺、帳號○○│五十頁以下（匯│
│          │              │一萬一千四百元，後來接到│十五時五十二分十六秒│0000000000│款證明四張）  │
│          │              │一封電子郵件以帳號『ｒｔ│，匯款五十萬元。    │一七。              │              │
│          │              │ｂ３o６９』通知壬○○說 ├──────────┼──────────┤              │
│          │              │賣方由於工作忙碌，無法面│九十五年一月十二日│戶名方世芳、帳號○○│              │
│          │              │交，要壬○○在十二月二十│十四時四十八分十七秒│0000000000│              │
│          │              │四日早上十時前完成匯款，│，匯款四十五萬元。  │五二。              │              │
│          │              │壬○○完成匯款後，真正賣├──────────┼──────────┤              │
│          │              │家有用電子郵件通知壬○○│九十五年一月十三日│戶名方世芳、帳號○○│              │
│          │              │該帳號遭詐欺集團盜用，屆│十二時四分十五秒，匯│0000000000│              │
│          │              │時始知受騙。另壬○○誤信│款二十五萬元。      │五二。              │              │
│          │              │詐欺集團成員，將個人台北│                    │                    │              │
│          │              │富邦銀行帳號及母親臺灣銀│                    │                    │              │
│          │              │行帳號、郵局帳號、台北富│                    │                    │              │
│          │              │邦銀行帳號二本資料透露給│                    │                    │              │
│          │              │詐欺集團，遭詐欺集團轉帳│                    │                    │              │
│          │              │多筆金錢。              │                    │                    │              │
├─────┼───────┼────────────┼──────────┼──────────┼───────┤
│15寅○○  │九十五年一月九│九十五年一月九日，寅○○│九十五年一月九日，由│戶名蔡銘亨、華南商業│詳見台中市警察│
│          │日某時        │在台北縣汐止市○○街四十│寅○○台北國際商業銀│銀行、帳號二一一二○│局第一分局刑案│
│          │              │二巷二十三號一樓以『ｑ２│行深坑分行帳戶（帳號│0000000。    │偵查卷宗中分一│
│          │              │２０７２９８』帳號上網參│0000000000│（戶名徐宗聖、國泰銀│偵字第三○○五│
│          │              │與由賣家帳號『ｙｕａｎ１│八○○），跨行轉出三│行、帳號○四二八一四│一號警詢筆錄第│
│          │              │0000000』拍賣之物│千三百五十元。      │四四六七三，無法匯入│五十八頁以下（│
│          │              │品『日出溫泉大飯店溫泉住│                    │）                  │匯款證明一張）│
│          │              │宿票』，標得價格為新台幣│                    │                    │              │
│          │              │三千三百五十元整，後來接│                    │                    │              │
│          │              │到一封電子郵件以『ｙｕａ│                    │                    │              │
│          │              │ｎｌ0000000』帳號│                    │                    │              │
│          │              │（兩者差別在於真正賣家之│                    │                    │              │
│          │              │帳號『１0000000』│                    │                    │              │
│          │              │均為阿拉伯數字，假冒者之│                    │                    │              │
│          │              │帳號『１0000000』│                    │                    │              │
│          │              │的第一個字為英文字母小寫│                    │                    │              │
│          │              │『ｌ』）通知寅○○匯款至│                    │                    │              │
│          │              │國泰世華銀行，寅○○依指│                    │                    │              │
│          │              │示匯款二次，但匯不進去，│                    │                    │              │
│          │              │對方自稱游先生者，再給周│                    │                    │              │
│          │              │孟賢另一個華南商業銀行帳│                    │                    │              │
│          │              │號，寅○○完成匯款後，嗣│                    │                    │              │
│          │              │真正賣家寄信要求寅○○匯│                    │                    │              │
│          │              │款時，屆時始知受騙。    │                    │                    │              │
├─────┼───────┼────────────┼──────────┼──────────┼───────┤
│16戌○○  │九十五年一月六│九十五年一月初，戌○○在│九十五年一月六日，由│戶名劉秋麟、郵局帳號│詳見台中市警察│
│          │日某時        │網路奇摩拍賣網站中看到有│戌○○華南商業銀行帳│0000000000│局第一分局刑案│
│          │              │人在拍賣ＮＯＫＩＡ牌８３│戶（帳號○○八一○五│八五四八。          │偵查卷宗中分一│
│          │              │１０型行動電話機，於是下│000000000）│                    │偵字第三○○五│
│          │              │標新台幣二千二百二十元競│，跨行轉出二千二百二│                    │一號警詢筆錄第│
│          │              │標，並順利標得該行動電話│十元。              │                    │三十七頁以下（│
│          │              │。嗣歹徒假冒賣家寄電子郵│                    │                    │匯款證明一張）│
│          │              │件給戌○○，並留下匯款帳│                    │                    │              │
│          │              │號，請戌○○以匯款方式完│                    │                    │              │
│          │              │成交易，戌○○乃透過提款│                    │                    │              │
│          │              │機匯款。戌○○匯款後，以│                    │                    │              │
│          │              │電子郵件回復賣家確認交易│                    │                    │              │
│          │              │，直到真正賣家與戌○○聯│                    │                    │              │
│          │              │絡，戌○○始知受騙。    │                    │                    │              │
├─────┼───────┼────────────┼──────────┼──────────┼───────┤
│17子○○  │九十五年一月六│九十五年一月五日，子○○│九十五年一月六日，由│戶名劉秋麟、郵局帳號│詳見台中市警察│
│          │日某時        │在台北縣新莊市○○路五一│子○○建華商業銀行帳│0000000000│局第一分局刑案│
│          │              │四巷九十九號九一八室以『│戶（帳號八○七○一○│四八。              │偵查卷宗中分一│
│          │              │ｍｉｌｋｆｅｄｂｌｕｒ』│0000000000│                    │偵字第三○○五│
│          │              │帳號上網參與由賣家帳號『│六），跨行轉出三千七│                    │一號警詢筆錄第│
│          │              │ｊｏｂｗｅｎ２００１』拍│百元。              │                    │四十四頁以下（│
│          │              │賣之物品『陶吉吉就是愛你│                    │                    │匯款證明一張）│
│          │              │演唱會黃３Ｆ區十七排共五│                    │                    │              │
│          │              │、六兩張門票』，標得價格│                    │                    │              │
│          │              │為新台幣三千七百元整，後│                    │                    │              │
│          │              │來接到一封電子郵件以不詳│                    │                    │              │
│          │              │帳號通知子○○說賣方由於│                    │                    │              │
│          │              │工作忙碌，無法面交，要李│                    │                    │              │
│          │              │怡穎於一月六日前完成匯款│                    │                    │              │
│          │              │，子○○不疑有他依指示匯│                    │                    │              │
│          │              │款，嗣真正賣家通知面交時│                    │                    │              │
│          │              │間時，始知受騙。        │                    │                    │              │
├─────┼───────┼────────────┼──────────┼──────────┼───────┤
│18宙○○  │九十五年一月七│九十五年一月初，宙○○的│九十五年一月七日，由│戶名劉秋麟、郵局帳號│詳見台中市警察│
│          │日某時        │同事林世興在網路奇摩拍賣│宙○○安泰商業銀行帳│0000000000│局第一分局刑案│
│          │              │網站標得電腦零組件『ＣＰ│戶（帳號○五四二二○│八五四八。          │偵查卷宗中分一│
│          │              │Ｕ』，請宙○○幫忙匯款，│00000000），│                    │偵字第三○○五│
│          │              │嗣林世興於聯絡賣家過程中│跨行轉出二千四百元。│                    │一號警詢筆錄第│
│          │              │發覺不對，始知受騙。    │                    │                    │四十二頁以下（│
├─────┼───────┼────────────┼──────────┼──────────┼───────┤
│19辛○○  │95年1 月5 日某│95年1月5日辛○○在奇摩拍│95年1月5日15時27分，│郵局，代號700 ，帳號│詳見臺中市警察│
│          │時            │賣網站標得『Apple ipod  │由第一銀行帳戶（帳號│：00000000000000    │局第一分局刑案│
│          │              │mini 4G（銀色）』，當天 │000-0000-0000-000 ）│                    │偵查卷宗中分一│
│          │              │下午3時27分便以第一銀行 │跨行轉出4千7百元。  │                    │刑字第09500005│
│          │              │金融卡轉帳至假賣家提供之│                    │                    │10、0000000000│
│          │              │帳戶，其轉帳後接獲假賣家│                    │                    │、00000000號警│
│          │              │電話，告知貨品將於帳款確│                    │                    │詢筆錄第187 頁│
│          │              │認無誤後寄出，翌日上午其│                    │                    │以下（無匯款證│
│          │              │接到真賣家寄出之得標信，│                    │                    │明）          │
│          │              │因真賣家帳號『prada543ki│                    │                    │              │
│          │              │mo＠yahoo.com.tw』與假賣│                    │                    │              │
│          │              │家之帳號『prada543kirno │                    │                    │              │
│          │              │＠yahoo.com.tw』極為相似│                    │                    │              │
│          │              │，辛○○便未加以確認，直│                    │                    │              │
│          │              │至當日接獲假賣家來電，告│                    │                    │              │
│          │              │知其須到ＡＴＭ做一號碼輸│                    │                    │              │
│          │              │入之動作，用以證明款項確│                    │                    │              │
│          │              │實從其帳戶轉出，辛○○察│                    │                    │              │
│          │              │覺有異而回頭確認賣家之帳│                    │                    │              │
│          │              │號，始知受騙。          │                    │                    │              │
├─────┼───────┼────────────┼──────────┼──────────┼───────┤
│20Ｂ○○  │95年1月6日某時│95年1月6日，Ｂ○○在網路│95年1月6日下午1時30 │郵局，代號700 ，帳號│詳見臺中市警察│
│          │              │奇摩拍賣以5千7百元標得手│分許，由Ｂ○○帳戶（│：00000000000000    │局第一分局刑案│
│          │              │機一支，對方僅留下E-    │中國信託商業銀行，代│                    │偵查卷宗中分一│
│          │              │mail：『Kent1081@yahoo. │號822，帳號         │                    │刑字第09500005│
│          │              │com.tw』、帳戶及手機號碼│000000000000）跨行轉│                    │10、0000000000│
│          │              │0000－000000以供聯繫，得│出5千7百元。        │                    │、00000000號警│
│          │              │標後Ｂ○○於當日下午1時 │                    │                    │詢筆錄第196 頁│
│          │              │30分許即至ＡＴＭ以其提款│                    │                    │以下（無匯款證│
│          │              │卡匯款至對方所指定之帳戶│                    │                    │明）          │
│          │              │中，匯款後對方復要求黃雅│                    │                    │              │
│          │              │棋再至ＡＴＭ依其指示操作│                    │                    │              │
│          │              │提款機，才可將貨品寄出，│                    │                    │              │
│          │              │直至真賣家與Ｂ○○聯絡，│                    │                    │              │
│          │              │Ｂ○○始知受騙。        │                    │                    │              │
├─────┼───────┼────────────┼──────────┼──────────┼───────┤
│21Ｆ○○  │95年1月8日某時│95年1月8日，Ｆ○○於奇摩│95年1月9日，由合作金│戶名蔡銘亨，華南商  │詳見臺中市警察│
│          │              │拍賣網站上向賣家帳號『  │庫銀行帳戶（帳號    │業銀行七堵分行，帳號│局第一分局刑案│
│          │              │zzxxcc2341＠yahoo.com.tw│000000000）跨行轉出8│000-000000000000。  │偵查卷宗中分一│
│          │              │』標得『歌劇魅影門票』，│千元。              │                    │刑字第09500005│
│          │              │得標後對方即傳簡訊至劉怡│                    │                    │10、0000000000│
│          │              │君信箱告知其得標，並留下│                    │                    │、00000000號警│
│          │              │匯款帳號，翌日上午賣方來│                    │                    │詢筆錄第197 頁│
│          │              │電要求Ｆ○○勿匯款至簡訊│                    │                    │以下（匯款證明│
│          │              │所載之帳號，而要求其匯款│                    │                    │一張）        │
│          │              │至另一帳戶，Ｆ○○遂依指│                    │                    │              │
│          │              │示匯款至該帳戶中，後始發│                    │                    │              │
│          │              │現對方係以近似真賣家帳號│                    │                    │              │
│          │              │詐騙其匯款。            │                    │                    │              │
│          │              │                        │                    │                    │              │
├─────┼───────┼────────────┼──────────┼──────────┼───────┤
│22亥○○  │95年1月9日某時│95年1月9日，亥○○於奇摩│95年1月10日，由郵 │華南銀行，代號008 │詳見臺中市警察│
│          │              │拍賣網站以6千5百元標得『│局帳戶（帳號00000000│帳號：00000000000000│局第一分局刑案│
│          │              │ｐｓｐ遊戲機』一台，得標│657572）跨行轉出6千5│21                  │偵查卷宗中分一│
│          │              │後一假賣家對其佯稱「如欲│百元                │                    │刑字第09500005│
│          │              │購買，須匯款9011元」，陳├──────────┼──────────┤10、0000000000│
│          │              │岳靖不疑有他而依約分二次│95年1月11日由郵局 │新竹國際商業銀行，│、00000000號警│
│          │              │匯款至該假賣家所指定之帳│帳戶（帳號0000000000│帳號：00000000000000│詢筆錄第199 頁│
│          │              │戶，嗣後始知遭詐騙。    │7572跨行轉出3011元  │88381               │以下（匯款證明│
│          │              │                        │                    │                    │二張）        │
├─────┼───────┼────────────┼──────────┼──────────┼───────┤
│23Ｇ○○  │95年1月10日某 │95年1月10日，Ｇ○○以帳 │95年1月10日，由劉家 │台灣企銀，帳號050-02│詳見臺中市警察│
│          │時            │號『JASONLIU57』上網參與│駒帳戶（農民銀行，帳│000000000           │局第一分局刑案│
│          │              │由賣家帳號『LIU_6254＠  │號000-00-00000-0）跨│                    │偵查卷宗中分一│
│          │              │yahoo.com.tw』拍賣之物品│行轉出7千6百元      │                    │刑字第09500005│
│          │              │『聯強保固三星D508行動電│                    │                    │10、0000000000│
│          │              │話』，得標價格為7千6百元│                    │                    │、00000000號警│
│          │              │，得標後該賣家通知Ｇ○○│                    │                    │詢筆錄第200 頁│
│          │              │說因工作忙碌，無法面交，│                    │                    │背面以下（匯款│
│          │              │要求其於早上10點前完成匯│                    │                    │證明二張）    │
│          │              │款，Ｇ○○不疑有他而依約│                    │                    │              │
│          │              │匯款至對方指定帳戶中，惟│                    │                    │              │
│          │              │匯款後並未收到該產品，始│                    │                    │              │
│          │              │知受騙。                │                    │                    │              │
├─────┼───────┼────────────┼──────────┼──────────┼───────┤
│24Ｋ○○  │95年1月6日某時│Ｋ○○於95年1月6日以『  │Ｋ○○第一銀行帳戶，│0000000000000       │詳見臺中市警察│
│          │              │ya120』帳號上網參與由賣 │金額1730元          │                    │局第一分局刑案│
│          │              │家（帳號已忘）拍賣之物品│                    │                    │偵查卷宗中分一│
│          │              │『手提包』，Ｋ○○下標後│                    │                    │刑字第09500005│
│          │              │，該賣家以其他買家棄標為│                    │                    │10、0000000000│
│          │              │由，告知Ｋ○○得標，得標│                    │                    │、00000000號警│
│          │              │價格為新台幣1730元整，須│                    │                    │詢筆錄第207 頁│
│          │              │匯款至指定帳戶，對方並向│                    │                    │背面以下（無匯│
│          │              │Ｋ○○表示因工作忙碌，無│                    │                    │款證明）      │
│          │              │法面交，希望其能於早上10│                    │                    │              │
│          │              │點前完成匯款，Ｋ○○不疑│                    │                    │              │
│          │              │有他而以本人之第一商銀之│                    │                    │              │
│          │              │金融卡匯款至該指定帳戶內│                    │                    │              │
│          │              │，惟匯款後並未收到該產品│                    │                    │              │
│          │              │，始知受騙。            │                    │                    │              │
├─────┼───────┼────────────┼──────────┼──────────┼───────┤
│25癸○○  │95年1月初     │癸○○之朋友蔡惟戎於95年│95年1月初，由癸○○ │0000000000000       │詳見臺中市警察│
│          │              │1 月初以『J90651』帳號上│帳戶（中華郵政，帳號│                    │局第一分局刑案│
│          │              │網參與由賣家（帳號已忘）│00000000000000）跨行│                    │偵查卷宗中分一│
│          │              │拍賣之物品『遊戲機』（廠│轉出2650元          │                    │刑字第09500005│
│          │              │牌已忘），蔡惟戎下標後，│                    │                    │10、0000000000│
│          │              │該賣家以其他買家棄標為由│                    │                    │、00000000號警│
│          │              │，告知蔡惟戎得標，得標價│                    │                    │詢筆錄第208 頁│
│          │              │格為2650元整，須匯款至指│                    │                    │背面以下（無匯│
│          │              │定帳戶（帳號已忘），並向│                    │                    │款證明）      │
│          │              │蔡惟戎表示最近兩天將出國│                    │                    │              │
│          │              │，無法面交，希望能再早點│                    │                    │              │
│          │              │完成匯款等語，蔡惟戎不疑│                    │                    │              │
│          │              │有他而以癸○○郵局之金融│                    │                    │              │
│          │              │卡匯款至對方指定之帳戶內│                    │                    │              │
│          │              │，然匯款後並未收到該產品│                    │                    │              │
│          │              │，始知受騙。            │                    │                    │              │
├─────┼───────┼────────────┼──────────┼──────────┼───────┤
│26己○○  │94年12月27日某│己○○於94年12月27日以帳│金額：1萬5千8百元   │帳號：000000000000  │詳見臺中市警察│
│          │時            │號『yoyojin704』上網參與│                    │                    │局第一分局刑案│
│          │              │由賣家帳號『ronnielin888│                    │                    │偵查卷宗中分一│
│          │              │』拍賣之物品『ＬＶ皮夾』│                    │                    │刑字第09500005│
│          │              │一只，其以1 萬5 千8 百元│                    │                    │10、0000000000│
│          │              │得標，當晚己○○即接獲一│                    │                    │、00000000號警│
│          │              │位自稱是賣家之來電，要其│                    │                    │詢筆錄第209 頁│
│          │              │將款項匯入指定帳戶後，才│                    │                    │背面以下（無匯│
│          │              │會將產品寄出，己○○依其│                    │                    │款證明）      │
│          │              │指示將款項匯至該指定帳戶│                    │                    │              │
│          │              │，然匯款後己○○並未收到│                    │                    │              │
│          │              │該產品，始知受騙。      │                    │                    │              │
│          │              │                        │                    │                    │              │
├─────┼───────┼────────────┼──────────┼──────────┼───────┤
│27申○○  │九十五年一月十│九十五年一月初，申○○在│九十五年一月十一日，│戶名龍一鳴、臺灣中小│詳見台中市警察│
│          │一日某時      │網路奇摩拍賣網站中看到有│由申○○中國信託帳戶│企業銀行、帳號○二六│局第一分局刑案│
│          │              │人在拍賣ＳＨＡＲＰ牌９０│（帳號0000000│00000000。  │偵查卷宗中分一│
│          │              │２型行動電話機，於是下標│00000000），│                    │偵字第三○○五│
│          │              │新台幣三千七百六十元競標│跨行轉出三千七百六十│                    │一號警詢筆錄第│
│          │              │，並順利標得該行動電話。│元。                │                    │二十四頁以下（│
│          │              │嗣歹徒假冒賣家寄電子郵件│                    │                    │匯款證明一張）│
│          │              │給申○○，並留下匯款帳號│                    │                    │              │
│          │              │，請申○○以匯款方式完成│                    │                    │              │
│          │              │交易，申○○乃透過提款機│                    │                    │              │
│          │              │匯款。申○○匯款後，試著│                    │                    │              │
│          │              │以電子郵件回復賣家確認交│                    │                    │              │
│          │              │易，惟因電子郵件無法寄出│                    │                    │              │
│          │              │，並經申○○聯絡真正賣家│                    │                    │              │
│          │              │，始知受騙。            │                    │                    │              │
│          │              │                        │                    │                    │              │
├─────┼───────┼────────────┼──────────┼──────────┼───────┤
│28巳○○  │九十五年一月十│九十五年一月十日，巳○○│九十五年一月十一日│戶名邵惠敏、帳號七五│詳見台中市警察│
│          │一日某時      │看報紙廣告要辦理貸款，跟│，匯款一萬元。      │000000000。│局第一分局刑案│
│          │              │對方聯絡後，對方要求邱永├──────────┼──────────┤偵查卷宗中分一│
│          │              │樹將其所有之台北興安郵局│九十五年一月十一日│戶名蕭景隆、帳號○五│偵字第三○○五│
│          │              │（帳號000000000│，匯款一萬元。      │0000000000│一號警詢筆錄第│
│          │              │00000000）、台新│                    │。                  │五頁以下（匯款│
│          │              │銀行（帳號0000000│                    │                    │證明二張）    │
│          │              │0000000）、大眾銀│                    │                    │              │
│          │              │行（帳號00000000│                    │                    │              │
│          │              │五七一六）等帳號存摺及金│                    │                    │              │
│          │              │融卡郵寄給他們，做資料使│                    │                    │              │
│          │              │用；於收到後，復以貸款代│                    │                    │              │
│          │              │辦費名義要求巳○○匯款，│                    │                    │              │
│          │              │巳○○匯款後，並無人幫其│                    │                    │              │
│          │              │完成貸款申辦，屆時始知受│                    │                    │              │
│          │              │騙，並向派出所辦案。    │                    │                    │              │
│          │              │                        │                    │                    │              │
└─────┴───────┴────────────┴──────────┴──────────┴───────┘
附表二：
┌─────┬───────┬────────────┬──────────┬──────────┬───────┐
│編號、姓名│被害時間      │恐嚇及詐欺方式          │匯款時間及金額      │匯入帳戶之戶名及帳號│備註          │
├─────┼───────┼────────────┼──────────┼──────────┼───────┤
│1Ｊ○○   │九十四年十二月│九十四年十二月十二日以前│95年12月12日匯出10│不記得              │詳見台中市警察│
│          │十二日某時起至│，Ｊ○○在奇摩即時通網站│萬元。              │                    │局第一分局刑案│
│          │九十五年三月三│與一女子聊天，互留電話，│                    │                    │偵查卷宗中分一│
│          │日            │再聯絡時該女子即將Ｊ○○│                    │                    │刑字第09500327│
│          │              │電話轉給其朋友，其朋友要├──────────┼──────────┤23、0000000000│
│          │              │伊確認身份，要伊用郵局金│94年12月30日，匯款│戶名不詳、帳號      │、0000000000  │
│          │              │融卡照其指示之步驟執行操│  20萬元。          │000000000000000     │號警詢筆錄第  │
│          │              │作不會把錢匯出去，即依指│                    │                    │188-195頁以下 │
│          │              │示輸入，但有一次照其指示├──────────┼──────────┤（含匯款證明）│
│          │              │之步驟執行竟將錢匯出去，│95年1月9日匯款13萬│戶名不詳、帳號      │              │
│          │              │即有一自稱銀行行員聯絡伊│  元。              │0000000000000000    │              │
│          │              │說伊違法，要確認伊基本資│                    │                    │              │
│          │              │料，伊不疑有詐即予告知，├──────────┼──────────┤              │
│          │              │嗣該朋友來電伊告知此事，│95年1月9日，匯款9 │戶名不詳、帳號      │              │
│          │              │其謂有認識銀行林襄理，叫│  萬5千元。         │00000000000000000   │              │
│          │              │伊打電話求助，林襄理稱說│                    │                    │              │
│          │              │伊帳戶錢款將遭盜領，要伊├──────────┼──────────┤              │
│          │              │重新操作將錢全數領出暫存│95年1月9日匯款13  │戶名不詳、帳號      │              │
│          │              │已設之另一帳戶，伊乃透過│  萬元。            │00000000000000      │              │
│          │              │提款機照辦，陸續匯出30餘│                    │                    │              │
│          │              │筆，最後一筆係九十五年三│95年1月19日匯款9萬│                    │              │
│          │              │月三日匯出17萬元，因有所│  4萬元。           │                    │              │
│          │              │疑報警，始知受騙。      │95年1月20日匯款13 │                    │              │
│          │              │                        │  萬元。            │                    │              │
│          │              │                        │95年1月23日匯款4  │此筆匯入帳號        │              │
│          │              │                        │  萬元。            │000-0000000000000   │              │
│          │              │                        │95年2月24日匯款6  │此筆匯入帳號        │              │
│          │              │                        │  萬5千元。         │000-000000000000    │              │
│          │              │                        │95年3月3日匯款17  │此筆匯入帳號        │              │
│          │              │                        │  萬元。            │000-0000000000000   │              │
├─────┼───────┼────────────┼──────────┼──────────┼───────┤
│2洪世興   │查無資料      │                        │                    │                    │              │
└─────┴───────┴────────────┴──────────┴──────────┴───────┘
附表三：（扣案物）
1.匯款交易明細表三張。
2.行動電話機具一只（含門號0000000000號）。
3.金融卡三十四張。
4.存摺一本（附表四編號21）。
5.帳冊三本。
6.匯款收執聯十九紙。
7.手機（含門號）三支（門號為0000000000號、0000000000號及
  0000000000號）。
8.門號0000000000號之手機（含門號）一支。
9.金融卡三張。
10.存摺一本。
11.匯款收執聯二張。
12.存摺三十三本（如附表四編號1-20.22-23.27-31.34.36.41.
   49-52，另如附表編號24-26巳○○之存摺應予發還被害人，
   不予沒收）。
13.提款卡五張。
14.ＮＯＫＩＡ手機一支。
15.門號0000000000號之ＳＩＭ卡一張。
附表四（本案被告等曾共同使用之人頭帳戶及附表三編號
4.10.12 之查扣帳戶）
┌───┬─────────────┬───┬──────────────┐
│ 編號 │  扣  押  物  品  名  稱  │數  量│    備         註           │
├───┼─────────────┼───┼──────────────┤
│  一  │戶名Ｄ○○之台北國際商業銀│ 壹本 │乙○○持有，供犯罪所用之物。│
│      │行內湖分行存摺（帳號：    │      │                            │
│      │000-00-00000-0-00）       │      │                            │
├───┼─────────────┼───┼──────────────┤
│  二  │戶名劉秋麟之新莊幸福郵局郵│ 壹本 │乙○○持有，供犯罪所用之物。│
│      │政存簿儲金簿（局號：      │      │                            │
│      │0000000，帳號：0000000）  │      │                            │
├───┼─────────────┼───┼──────────────┤
│  三  │戶名卯○○之中壢建國路郵局│ 壹本 │乙○○持有，供犯罪所用之物。│
│      │郵政存簿儲金簿（局號：    │      │                            │
│      │0000000，帳號：0000000）  │      │                            │
├───┼─────────────┼───┼──────────────┤
│  四  │戶名張振宗之烏日明道郵局郵│ 壹本 │乙○○持有，供犯罪所用之物。│
│      │政存簿儲金簿（局號：      │      │                            │
│      │0000000，帳號：0000000）  │      │                            │
├───┼─────────────┼───┼──────────────┤
│  五  │戶名朱仁傑之臺南區中小企業│ 壹本 │乙○○持有，供犯罪所用之物。│
│      │銀行台南分行存摺（帳號：  │      │                            │
│      │0000000000000）           │      │                            │
├───┼─────────────┼───┼──────────────┤
│  六  │戶名徐宗聖之玉山商業銀行城│ 壹本 │乙○○持有，供犯罪所用之物。│
│      │東分行存摺（帳號：        │      │                            │
│      │0000-000-000000）         │      │                            │
├───┼─────────────┼───┼──────────────┤
│  七  │戶名蔡銘享之華南商業銀行七│ 壹本 │乙○○持有，供犯罪所用之物。│
│      │堵分行存摺（帳號：        │      │                            │
│      │000-00-000000-0）         │      │                            │
├───┼─────────────┼───┼──────────────┤
│  八  │戶名黃○○之華南商業銀行新│ 壹本 │乙○○持有，供犯罪所用之物。│
│      │莊分行存摺（帳號：        │      │                            │
│      │000-00-000000-0）         │      │                            │
├───┼─────────────┼───┼──────────────┤
│  九  │戶名天○○之華南商業銀行中│ 壹本 │乙○○持有，供犯罪所用之物。│
│      │和分行存摺（帳號：        │      │                            │
│      │000-00-000000-0）         │      │                            │
├───┼─────────────┼───┼──────────────┤
│  十  │戶名天○○之玉山商業銀行連│ 壹本 │乙○○持有，供犯罪所用之物。│
│      │城分行存摺（帳號：        │      │                            │
│      │0000-000-000000）         │      │                            │
├───┼─────────────┼───┼──────────────┤
│  十一│戶名龍一鳴之臺灣中小企業銀│ 壹本 │乙○○持有，供犯罪所用之物。│
│      │行新莊分行存摺（帳號：    │      │                            │
│      │00000000000）             │      │                            │
├───┼─────────────┼───┼──────────────┤
│  十二│戶名張啟敏之台北富邦商業銀│ 壹本 │乙○○持有，供犯罪所用之物。│
│      │行中山分行存摺（帳號：    │      │                            │
│      │000000000000）            │      │                            │
├───┼─────────────┼───┼──────────────┤
│  十三│戶名江博文之台北富邦商業銀│ 壹本 │乙○○持有，供犯罪所用之物。│
│      │行環北分行存摺（帳號：    │      │                            │
│      │000000000000）            │      │                            │
├───┼─────────────┼───┼──────────────┤
│　十四│戶名林龍之合作金庫銀行中和│ 壹本 │乙○○持有，供犯罪所用之物。│
│      │分行存摺（帳號：          │      │                            │
│      │0000000000000）           │      │                            │
├───┼─────────────┼───┼──────────────┤
│　十五│戶名林明坤之合作金庫銀行五│ 壹本 │乙○○持有，供犯罪所用之物。│
│      │股分行存摺（帳號：        │      │                            │
│      │0000000000000）           │      │                            │
├───┼─────────────┼───┼──────────────┤
│  十六│戶名劉榮泰之日盛國際商業銀│ 壹本 │乙○○持有，供犯罪所用之物。│
│      │行高雄分行存摺（帳號：    │      │                            │
│      │000-00-000000-0-00）      │      │                            │
├───┼─────────────┼───┼──────────────┤
│  十七│戶名張敏政之華南商業銀行桃│ 壹本 │乙○○持有，供犯罪所用之物。│
│      │園分行存摺（帳號：        │      │                            │
│      │000-00-000000-0）         │      │                            │
├───┼─────────────┼───┼──────────────┤
│  十八│戶名張振宗之中國信託商業銀│ 壹本 │乙○○持有，供犯罪所用之物。│
│      │行新莊分行存摺（帳號：    │      │                            │
│      │000000000000）            │      │                            │
├───┼─────────────┼───┼──────────────┤
│  十九│戶名張敏政之第一商業銀行南│ 壹本 │乙○○持有，供犯罪所用之物。│
│      │崁分行存摺（帳號：        │      │                            │
│      │000-00-000000）           │      │                            │
├───┼─────────────┼───┼──────────────┤
│  二十│戶名庚○○之誠泰商業銀行北│ 壹本 │乙○○持有，供犯罪所用之物。│
│      │投復興崗分行存摺（帳號：  │      │                            │
│      │0000-00-000000-0）        │      │                            │
├───┼─────────────┼───┼──────────────┤
│  二一│戶名許志伊之大溪僑愛郵局郵│ 壹本 │乙○○持有，供犯罪所用之物。│
│      │政存簿儲金簿（局號：      │      │                            │
│      │0000000，帳號：0000000）  │      │                            │
├───┼─────────────┼───┼──────────────┤
│  二二│戶名張法棟之玉山商業銀行內│ 壹本 │乙○○持有，供犯罪所用之物。│
│      │湖分行存摺（帳號：        │      │                            │
│      │0000-000-000000）         │      │                            │
├───┼─────────────┼───┼──────────────┤
│  二三│戶名邵惠敏之恆春南門郵局郵│ 壹本 │乙○○持有，供犯罪所用之物。│
│      │政存簿儲金簿（局號：      │      │                            │
│      │0000000，帳號：0000000）  │      │                            │
├───┼─────────────┼───┼──────────────┤
│  二四│戶名巳○○之大眾商業銀行圓│ 壹本 │乙○○持有，供犯罪預用之物，│
│      │山簡易型分行存摺（帳號：  │      │應發還被害人。              │
│      │000-00-000000-0）         │      │                            │
├───┼─────────────┼───┼──────────────┤
│  二五│戶名巳○○之台北興安郵局郵│ 壹本 │乙○○持有，供犯罪預用之物，│
│      │政存簿儲金簿（局號：      │      │應發還被害人。              │
│      │0000000，帳號：0000000）  │      │                            │
├───┼─────────────┼───┼──────────────┤
│  二六│戶名巳○○之台新國際商業銀│ 壹本 │乙○○持有，供犯罪預用之物，│
│      │行敦北分行存摺（帳號：    │      │應發還被害人。              │
│      │0000-00-0000000-0）       │      │                            │
├───┼─────────────┼───┼──────────────┤
│  二七│戶名陳國祥之玉山商業銀行壢│ 壹本 │乙○○持有，供犯罪所用之物。│
│      │新分行存摺（帳號：        │      │                            │
│      │0000-000-000000）         │      │                            │
├───┼─────────────┼───┼──────────────┤
│  二八│戶名陳國祥之復華銀行平鎮分│ 壹本 │乙○○持有，供犯罪所用之物。│
│      │行存摺（帳號：            │      │                            │
│      │0000-00-00000-0-0）       │      │                            │
├───┼─────────────┼───┼──────────────┤
│  二九│戶名黃國淵之臺灣中小企業銀│ 壹本 │乙○○持有，供犯罪所用之物。│
│      │行內湖分行存摺（帳號：    │      │                            │
│      │00000000000）             │      │                            │
├───┼─────────────┼───┼──────────────┤
│  三十│戶名陳佩霙之新竹國際商業銀│ 壹本 │乙○○持有，供犯罪所用之物。│
│      │行西屯分行存摺（帳號：    │      │                            │
│      │00000000000）             │      │                            │
├───┼─────────────┼───┼──────────────┤
│  三一│戶名王嘉萍之台北國際商業銀│ 壹本 │乙○○持有，供犯罪所用之物。│
│      │行湖口分行（帳號：        │      │                            │
│      │000-00-00000-0-00）       │      │                            │
├───┼─────────────┼───┼──────────────┤
│  三二│戶名地○○之中國信託商業銀│      │                            │
│      │行（帳號：000000000000）  │      │                            │
├───┼─────────────┼───┼──────────────┤
│  三三│戶名○○○之○○郵局（帳號│      │                            │
│      │：00000000000000）        │      │                            │
├───┼─────────────┼───┼──────────────┤
│  三四│戶名溫偉銘之板信商業銀行（│壹本  │乙○○持有，供犯罪所用之物。│
│      │帳號：00000000000000）    │      │                            │
├───┼─────────────┼───┼──────────────┤
│  三五│戶名鄧文凱之華南商業銀行（│      │                            │
│      │帳號：000000000000）      │      │                            │
├───┼─────────────┼───┼──────────────┤
│  三六│戶名徐宗聖之國泰世華商業銀│壹本  │乙○○持有，供犯罪所用之物。│
│      │行（帳號：000000000000）  │      │                            │
├───┼─────────────┼───┼──────────────┤
│  三七│戶名○○○之臺南區中小企業│      │                            │
│      │銀行（帳號：000000000000）│      │                            │
├───┼─────────────┼───┼──────────────┤
│  三八│戶名辰○○之萬泰商業銀行（│      │                            │
│      │帳號：000000000000）      │      │                            │
├───┼─────────────┼───┼──────────────┤
│  三九│戶名蔡銘亨之華南商業銀行（│      │                            │
│      │帳號：000000000000）      │      │                            │
├───┼─────────────┼───┼──────────────┤
│  四十│戶名蔡銘亨之華南商業銀行（│      │                            │
│      │帳號：000000000000）      │      │                            │
├───┼─────────────┼───┼──────────────┤
│  四一│戶名陳惠平之合作金庫銀行（│壹本  │乙○○持有，供犯罪所用之物。│
│      │帳號：0000000000000）     │      │                            │
├───┼─────────────┼───┼──────────────┤
│  四二│戶名○○○之合作金庫銀行（│      │                            │
│      │帳號：000-0000000000000） │      │                            │
├───┼─────────────┼───┼──────────────┤
│  四三│戶名○○○之慶豐商業銀行（│      │                            │
│      │帳號：000-0000000000000） │      │                            │
├───┼─────────────┼───┼──────────────┤
│  四四│戶名○○○之台北富邦商業銀│      │                            │
│      │行（帳號：                │      │                            │
│      │000-0000000000000）       │      │                            │
├───┼─────────────┼───┼──────────────┤
│  四五│戶名○○○之台新國際商業銀│      │                            │
│      │行（帳號：                │      │                            │
│      │000-0000000000000）       │      │                            │
├───┼─────────────┼───┼──────────────┤
│  四六│戶名○○○之中華商業銀行（│      │                            │
│      │帳號：000-0000000000000） │      │                            │
├───┼─────────────┼───┼──────────────┤
│  四七│戶名○○○之台北國際商業銀│      │                            │
│      │行（帳號：                │      │                            │
│      │000-0000000000000）       │      │                            │
├───┼─────────────┼───┼──────────────┤
│  四八│戶名徐進昇之台新國際商業銀│      │                            │
│      │行東園分行（帳號：        │      │                            │
│      │00000000000000）          │      │                            │
├───┼─────────────┼───┼──────────────┤
│  四九│戶名朱仁傑之台南第三信用合│壹本  │乙○○持有，供犯罪所用之物。│
│      │作社（帳號：00000000000000│      │                            │
│      │）                        │      │                            │
├───┼─────────────┼───┼──────────────┤
│  五十│戶名○○萍之安泰商業銀行（│壹本  │乙○○持有，供犯罪所用之物。│
│      │帳號：00000000000000）    │      │                            │
│      │                          │      │                            │
├───┼─────────────┼───┼──────────────┤
│  五一│戶名黃○○之玉山商業銀行（│壹本  │乙○○持有，供犯罪所用之物。│
│      │帳號：0000000000000）     │      │                            │
│      │                          │      │                            │
├───┼─────────────┼───┼──────────────┤
│  五二│戶名潘俊呈之新竹國際商業銀│壹本  │乙○○持有，供犯罪所用之物。│
│      │行（帳號：00000000000）   │      │                            │
│      │                          │      │                            │
└───┴─────────────┴───┴──────────────┘
